臺灣板橋地方法院刑事判決　　　　　　　99年度智易字第33號
公　訴　人　臺灣板橋地方法院檢察署檢察官
被　　　告　英屬維京群島商威旭數位科技股份有限公司
兼代表人　　張希寧
上一被告
選任辯護人　蔡順雄律師
　　　　　　簡榮宗律師
　　　　　　朱峻賢律師
上列被告因著作權法案件，經檢察官提起公訴（98年度偵續字第
492 號），本院判決如下：
    主  文
張希寧共同擅自以公開傳輸之方法侵害他人之著作財產權，處有
期徒刑伍月，如易科罰金，以新臺幣壹仟元折算壹日，緩刑貳年
。
英屬維京群島商威旭數位科技股份有限公司法人之代表人，因執
行業務擅自以公開傳輸之方法侵害他人之著作財產權，科罰金新
臺幣伍萬元。
    事  實
一、張希寧係英屬維京群島商威旭數位科技股份有限公司（設臺
    北市中山區○○○路○ 段63號5 樓，下稱威旭公司）之負責
    人；李憲明係景昌資訊科技有限公司（設臺北縣永和市○○
    ○路○ 段84號1 樓，下稱景昌公司）之負責人，楊朝雨（業
    已去世）係威信誠科技股份有限公司（設臺北市○○區○○
    路328 號9 樓之4 ，現已解散，下稱威信誠公司）之負責人
    。渠等明知李憲明、楊朝雨所研發並提供於「Foxy」網站（
    網址為http://www.gofoxy.net/tw/index.shtml/ ，架設地
    點在美國，係向SoftLayer Technologies Inc. 〔下稱Soft
    Layer 公司〕租用，嗣網址更名為http://tw.myfoxy.net/
    ）等處供人免費下載安裝之「Foxy 」 電腦程式，乃係具有
    繁體中文介面之P2P 電腦程式（按：P2P 為Peer-to-Peer之
    簡寫，即「點對點分散式網路架構」，亦即所有參與其中之
    角色均係平等互惠，而非傳統主從式架構，在傳統主從架構
    中，必須有人扮演服務提供者，負責架設HTTP或FTP 伺服器
    提供檔案下載；但在P2P 架構中則由所有的使用者直接相互
    分享，各有所得，各取所需），且使用者一旦下載安裝「Fo
    xy」電腦程式，其安裝過程會先顯示歡迎畫面，之後顯示授
    權合約，要求使用者同意授權合約內容，使用者勾選同意後
    ，即可選擇安裝上開電腦程式之目的資料夾（按：預設路徑
    為C:\ProgramFiles\Foxy），繼而由使用者選擇前開電腦程
    式之捷徑建立資料夾位置、是否建立快速啟動圖示及桌面圖
    示，即可依序完成安裝，惟安裝過程中並未告知使用者於安
    裝該電腦程式後，縱使用者並未勾選分享電腦硬碟或可卸式
    儲存裝置（例如隨身碟、行動硬碟等）內之資料夾，亦會預
    設其電腦內路徑為C:ProgramFiles\Foxy\Download及C:Prog
    ramFiles\Foxy\Temp之資料夾（按：該二資料夾分別是上開
    電腦程式預設使用者下載完成時儲存檔案及下載中暫存檔案
    之資料夾）內之檔案提供上傳分享，且無法由使用者取消此
    項上傳分享，而未讓使用者自行決定是否提供該等資料夾內
    之檔案上傳分享，且均明知上開電腦程式具有前述強制上傳
    分享之設計，而該電腦程式使用者可能未經授權而下載他人
    享有著作財產權之電子檔案，或縱經授權下載，亦非該使用
    者即當然取得再行上傳供網路上其他使用「Foxy」電腦程式
    之不特定使用者分享之授權，且渠等亦明知上開電腦程式並
    未設計一定之授權確認機制（按：亦即該電腦程式無法就使
    用者提供上傳分享之電子檔案是否業經合法授權進行確認或
    篩選）。詎渠等雖均得預見「Foxy」電腦程式使用者一旦使
    用該電腦程式下載歌曲、電影等電子檔案，將被以上述方式
    強制提供上傳分享，致其他不特定之「Foxy」電腦程式使用
    者可在執行該電腦程式而連結至「Foxy」網站，並在網頁上
    之「搜尋」欄位輸入欲下載之音樂或電影等電子檔案名稱後
    ，即得任意下載此等提供上傳分享之電子檔案，而可能發生
    擅自公開傳輸之結果，惟渠等為使「Foxy」電腦程式之使用
    者均能上網連結至「Foxy」網站以增加該網站之瀏覽人數，
    藉此提高作為計算廣告利益之基礎（即「Foxy」網站瀏覽人
    數），以獲取較高額之廣告利益，猶共同基於預見其發生而
    其發生不違背渠等本意之擅自公開傳輸之不確定犯意聯絡，
    由楊朝雨提供資金（起訴書誤載張希寧出資），推由李憲明
    所實際負責經營之景昌公司，自民國95年7 月間某日起經營
    「Foxy」網站，並由張希寧分配經營利益之方式，在該網站
    等處提供「Foxy」電腦程式供不特定之上網民眾免費下載外
    ，且將該電腦程式設計為一經使用者安裝執行該電腦程式，
    即自動連結至上開「Foxy」網站（使用者亦始能利用該電腦
    程式進行「搜尋」、「下載」之動作），再由該網站之計數
    器程式自動計算瀏覽人數作為廣告利益分配之基礎，藉此獲
    取較高額之廣告利益，而使不特定之多數使用「Foxy」電腦
    程式之不知情使用者分別下載如附表一所示之歌曲（錄音著
    作）及如附表二所示之電影（視聽著作）之電子檔案後（按
    ：上開錄音著作、視聽著作之名稱、著作財產權人分別如附
    表一、二所示），即同時被強制提供上傳分享，使欲下載該
    等電子檔案之其他不特定「Foxy」使用者得於各自選定之時
    間、地點下載該等電子檔案，而發生擅自公開傳輸之結果；
    又為使「Foxy」電腦程式之使用人數增加，進而增加「Foxy
    」網站之瀏覽人數，以獲取更多廣告利益，復由威旭公司於
    96年1 月1 日起將「Foxy」網站之網頁上刊登「華人第一多
    媒體搜尋娛樂平臺」、「分享，讓世界更有趣」、「搜尋相
    關的關鍵字，就可成功分享到！......使用FOXY軟體、輸入
    關鍵字，就能輕鬆得到想要的檔案，不需到各大論壇辛苦求
    檔」、「所以無論是歌檔、影片或是文件應用檔等，只要有
    人願意分享檔案，我們都可以使用相關的軟體搜尋下載，這
    就是當紅的P2P 技術。如此便利誘人的P2P 技術，根據國外
    媒體報導，應用率最高已佔網路總流量的90﹪，可見P2P 已
    經徹底統治了當今的網路世界。這也是FOXY多媒體娛樂搜尋
    平臺創下超多人使用、超高流量的原因之一」等廣告文宣，
    藉此方式誘使不特定公眾下載使用「Foxy」電腦程式，侵害
    他人著作財產權，進而獲取廣告利益，嗣著作權法第87條、
    第93條於96年7 月13日修正施行後（該修正條文於同年月11
    日公布），渠等即共同基於意圖供公眾透過網路重製他人著
    作，侵害著作財產權，而對公眾提供可重製著作之電腦程式
    之犯意聯絡，仍持續經營「Foxy」網站，並在未經著作財產
    權人同意或授權之情況下，提供前揭可供公眾搜尋、下載他
    人著作之「Foxy」電腦程式予不特定之公眾免費下載安裝使
    用，同時持續採取上開廣告文宣之方式，誘使不特定公眾下
    載使用「Foxy」電腦程式，侵害他人著作財產權，並同時以
    威旭公司之名義持續對外接洽廣告，再共同獲取如有廣告之
    營收淨利之20％，李憲明則至少可至威旭公司獲取約12萬元
    之薪資，張希寧則指示不知情之威旭公司會計人員袁佳鈴，
    分別以「陳玉妙（李憲明妻）顧問費」、「李先生法律諮詢
    －楊揚律師事務所」等名目登載於威旭公司總分類帳上，並
    以前開名義，依約分配上開廣告收益予李憲明。嗣上網使用
    民眾之邱敬閔、謝進庭、王聲遠及林洪鴻（均經檢察官緩起
    訴處分在案）分別於96年11月、96年12月底、96年12月、96
    年中某日起分別下載安裝使用「Foxy」電腦程式，並未經授
    權分別下載如附表一編號85至357 所示之錄音著作（其等分
    別下載之著作明細，詳如附表一「資料來源及附卷位置」欄
    所對應之錄音著作），且於下載後，即同時被強制上傳分享
    予其他使用「Foxy」電腦程式之不特定使用者，其後經警方
    於97年3 月14日、16日分別至其等住處執行搜索而查獲。另
    經如附表一所示之各該著作財產權人共同委託財團法人國際
    唱片業交流基金會（原英文簡稱IFPI，現更名為財團法人臺
    灣唱片出版事業基金會，英文簡稱為RIT ）及如附表二所示
    之各該著作財產權人共同委託財團法人臺灣著作權保護基金
    會分別派員上網蒐證，並於完成蒐證後具狀提出告訴（李憲
    明與景昌公司違反著作權法部分，業經本院以98 年 度重易
    字第4 號判決分別判處有期徒刑1 年6月、罰金新臺幣70萬
    元，嗣經上訴業與告訴人達成和解，李憲明上開宣告刑部分
    ，另經智慧財產法院判處緩刑5 年，下稱另案）。
四、案經如附表一、二所示著作財產權人訴由法務部調查局臺南
    市調查站移送臺灣板橋地方法院檢察署檢察官偵查起訴。
    理  由
一、本件被告所犯係死刑、無期徒刑、最輕本刑為3 年以上有期
    徒刑以外之罪，其於本院審理中就被訴事實為有罪之陳述，
    經告知簡式審判程序之旨，並聽取公訴人、被告及其辯護人
    之意見後，本院裁定進行簡式審判程序。
二、上開事實，業經被告張希寧於本院最後一次審理時坦認在案
    （本院卷第261 頁），核與證人即另案被告李憲明於警詢、
    偵查及另案審理中、證人張春隆於偵查中、證人即告訴代理
    人吳彥國（原名吳彥虢）、王世賢、朱晉輝於警詢、偵查及
    本院審理中、證人即威旭公司會計袁佳鈴於警詢、偵查及本
    院審理中、證人伊能輝於本院審理中、證人沈怡君、張育慈
    、林詩媛、鄭宏輝、吳哲稷、邱敬閔、謝進庭、王聲遠、林
    洪鴻於偵查中證述甚詳，復有中華電信股份有限公司、凱擘
    股份有限公司、新世紀資通股份有限公司、數位聯合電信股
    份有限公司函覆IP使用者勘驗畫面資料、內部警政署保安警
    察第二總隊第一大隊第一中隊筆錄暨所附97年1 月18日使用
    FOXY軟體下載檔案之使用者資料、IP位置查詢資料、臺灣臺
    北地方法院所屬民間公證人楊昭國盧榮輝聯合事務所96年北
    院民公輝字第300148號公證書、全球數碼科技股份有限公司
    96年9 月21日函覆暨所附P2P 電腦程式功能、運作架構、發
    展過程介紹、IFPI於97年10月16日蒐證畫面及97年度北院民
    公輝字第300038號公證書、IP位置查詢資料、被告張希寧接
    受日本媒體專訪報導及網頁列印資料、FOXY網站營收分配書
    、FOXY營運規劃書、網站首頁廣告版位說明書、臺灣臺北地
    方法院所附臺灣臺北地方法院所屬民間公證人楊昭國盧榮輝
    聯合事務所96年度北院民公鑫字第500156號公證書、97年度
    北院民公輝字第300065號公證書既所附資料、98年度北院民
    公輝字第300045號公證書各1 份在卷可稽。綜上，本件事證
    已明，被告犯行堪以認定，應依法論科。
三、被告張希寧利用不知情之使用者擅自公開傳輸如附表一、二
    所示之錄音著作、視聽著作，核其此部分所為，係犯著作權
    法第92條之擅自公開傳輸罪；且其自96年7 月13日著作權法
    第87條第1 項第7 款、第93條修正施行後，猶持續採取廣告
    措施，對公眾提供可重製著作之「Foxy」電腦程式，誘使公
    眾利用該電腦程式侵害他人著作財產權，而受有利益，是其
    此部分所為則係違反著作權法第87條第1 項第7 款規定，而
    應依同法第93條第4 款論處。另被告張希寧為被告威旭公司
    之代表人，因被告張希寧執行業務而犯著作權法第92條、第
    93條之罪，亦各應依著作權法第101 條第1 項之規定，對被
    告威旭公司各科同法第92條、第93條之罰金刑（按：此項處
    罰規定，乃係法律要求業務主對於其所屬從業人員之違法行
    為負起業務監督不周之責任，而課予刑事上之處罰規定，無
    關責任轉嫁問題，可參最高法院92年度臺上字第2720號判決
    意旨）。又被告張希寧利用不知情之「Foxy」電腦程式使用
    者從事擅自公開傳輸之犯行，為間接正犯；其與楊朝雨、李
    憲明就上開二罪，有犯意聯絡及行為分擔，均為共同正犯。
    公訴意旨漏未論及楊朝雨亦有參與本件犯行，而漏未論及被
    告楊朝雨、李憲明為共同正犯，容有未洽。按刑事法若干犯
    罪行為態樣，本質上原具有反覆、延續實行之特徵，立法時
    既予特別歸類，定為犯罪構成要件之行為要素，則行為人基
    於概括之犯意，在密切接近之一定時、地持續實行之複次行
    為，倘依社會通念，於客觀上認為符合一個反覆、延續性之
    行為觀念者，於刑法評價上，即應僅成立一罪，避免有重複
    評價、刑度超過罪責與不法內涵之疑慮；學理上所稱「集合
    犯」之職業性、營業性或收集性等具有重複特質之犯罪均屬
    之，例如經營、從事業務、收集、販賣、製造、散布等行為
    概念者是（最高法院95年度臺上字第1079號判決意旨參照）
    。查被告張希寧所以成立著作權法第92條之擅自公開傳輸罪
    及違反同法第87條第1 項第7 款而成立同法第93條第4 款之
    罪名，乃係其本於經營威旭公司之「Foxy」網站，為獲取廣
    告利益之意圖，持續、反覆藉由散布「Foxy」電腦程式而觸
    犯，故其犯罪本質上即具有反覆性與延續性，依社會通念，
    亦認僅接受一次刑法之評價為已足；且如將上開各次行為在
    刑法上逐一評價並分別論處罪刑，將產生刑罰過重之不合理
    現象。是以在行為概念上，應評價認各係包括一罪之集合犯
    ；而被告威旭公司係因其代表人即被告張希寧反覆持續為上
    開集合犯之犯行，始依著作權法第101 條第1 項規定應負刑
    責，自應同認係屬包括一罪之集合犯。被告張希寧、威旭公
    司以上開延續、反覆性之一行為同時觸犯上開二項罪名，且
    同時侵害如附表一、二所載之數個著作財產權人之法益，均
    為想像競合犯，依刑法第55條之規定，就被告張希寧部分，
    應從一重之著作權法第92條之擅自公開傳輸罪處斷；就被告
    威旭公司部分，則應從一重而依著作權法第101 條第1 項規
    定，科以同法第92條擅自公開傳輸罪之罰金刑。又被告張希
    寧、威旭公司於本件所為，業已持續至96年4 月24日以後，
    自無依中華民國九十六年罪犯減刑條例予以減刑之問題，亦
    併此敘明。
四、本院審酌邇來政府大力宣導著作權觀念，而傳播媒體亦多有
    轉載、論述，被告張希寧知悉另案被告李憲明從事電腦資訊
    科技行業，對此當無不知之理，竟仍視法令如無物，毫未建
    立尊重他人之著作財產權之守法觀念，為求私利即侵害著作
    財產權人之權益，為使「Foxy」電腦程式之使用者均能上網
    連結至「Foxy」網站以增加該網站之瀏覽人數，藉此提高作
    為計算廣告利益之基礎（即「Foxy」網站瀏覽人數），以獲
    取較高額之廣告利益，由楊朝雨提供資金，推由李憲明所實
    際負責經營之景昌公司，自95年7 月間某日起經營「Foxy
    」網站，並由張希寧分配經營利益之方式，在該網站等處提
    供「Foxy」電腦程式供不特定之上網民眾免費下載，免費提
    供「Foxy」電腦程式供人下載安裝，而利用不知情之使用者
    提供所下載檔案之上傳分享，且採取廣告之誘惑措施，致使
    使用者利用該電腦程式之強大搜尋下載功能，違法重製他人
    著作，因而侵害之錄音、視聽著作等數量甚鉅，復稽之網路
    世界之特性又屬無遠弗屆，因而所擅自公開傳輸、重製之錄
    音、視聽著作之實際數量更屬難測，對於著作財產權人之損
    害應屬至鉅非微，且對於我國保護智慧財產權之國際形象亦
    大有貶抑，被告張希寧所為洵屬可議，被告威旭公司亦未負
    起監督所屬之責任；惟考量被告張希寧業於本院審理時認罪
    ，犯後態度良好；另參酌另案被告李憲明於原審因未與告訴
    人達成和解，經判處有期徒刑1 年6 月，於上訴時已與告訴
    人達成和解，告訴人並願給予被告李憲明自新機會而同意給
    予被告緩刑機會，業經另案併宣告緩刑5 年，並須於指定網
    址之網站提供保護智慧財產權之內容之宣導措施1 年；另審
    酌本件被告張希寧僅係廣告代理商，代理相關業務並非只有
    本件Foxy軟體，且係被動基於客戶威信誠公司及景昌公司的
    要求才參與合作，且於本院審理時已與告訴人達成和解等一
    切情狀，爰分別量處被告張希寧、威旭公司如主文所示之刑
    ，被告張希寧並諭知以新臺幣1 千元折算1 日之易科罰金折
    算標準。又被告景昌公司係屬法人，非自然人，雖科處其罰
    金刑，但實際上無從易服勞役，自無併諭知易服勞役折算標
    準之必要。
五、末查被告張希寧前未曾因故意犯罪受有期徒刑以上刑之宣告
    ，有臺灣高等法院被告前案紀錄表在卷可憑其因一時失慮，
    致罹刑典，於本院審理時已坦承犯行，並深具悔意，足見有
    自省能力，經此起訴、審判，當知所警惕，信無再犯之虞，
    且於本院審理時積極與告訴人達成和解，告訴人並願給予被
    告自新機會（見本院卷第261 頁），本院因認被告張希寧所
    宣告之刑亦以暫不執行為適當，爰併宣告緩刑2 年，以啟自
    新、至威旭公司係法人身分，無從併為緩刑之諭知，附此敘
    明。另本件警方固扣得如起訴書犯罪事實欄所載之各項物品
    ，但並無證據證明係供本件犯罪所用或所得之物，自無從併
    予宣告沒收，併此說明。
六、不另諭知無罪部分：
(一)公訴意旨略以：被告張希寧利用不知情之「Foxy」電腦程式
    使用者擅自公開傳輸之錄音著作、視聽著作除如上述之外（
    即如附表一、二所示），尚有公開傳輸如附表三、四所示之
    錄音著作、視聽著作，因認此等部分被告亦涉有著作權法第
    92條之公開傳輸罪嫌，被告威旭公司亦因而涉有著作權法第
    101 條第1 項罪嫌等語（按：公訴意旨認被告侵害之錄音著
    作為411 首，但本院認定成罪者，僅有前述如附表一所示之
    35 7首，而因其中有5 首係公訴意旨重複認定，故此不另為
    無罪諭知之部分則為如附表三所示之49首）。
(二)查公訴意旨認被告張希寧尚有擅自公開傳輸如附表三、四所
    示之錄音著作、視聽著作，經本院遍翻全卷，均查無檢警扣
    案之電腦蒐證畫面資料或財團法人臺灣唱片出版事業基金會
    、財團法人臺灣著作權保護基金會自行蒐證之電腦畫面資料
    可供佐憑，檢察官復未提出相關證據資料以實其說，自難遽
    認如附表三、四所示之錄音著作、視聽著作亦經被告擅自公
    開傳輸。本院原應為此等部分為被告張希寧、威旭公司均無
    罪判決之諭知，惟公訴意旨認此等部分與前開論罪科刑部分
    均有集合犯之實質上一罪關係，爰就此等部分均不另為無罪
    之諭知。
據上論斷，應依刑事訴訟法第273 條之1 第1 項、第299 條第1
項前段，著作權法第92 條 、第93條第4 款、第101 條第1 項，
刑法第11條前段、第28條、第55條、第41條第1 項前段，判決如
主文。
本案經檢察官曾揚嶺到庭執行職務。
中    華    民    國   100    年    10    月    6     日
                  刑事第七庭  法  官  蘇揚旭
上列正本證明與原本無異。
如不服本判決，應於判決送達後10日內敘明上訴理由，向本院提
出上訴狀 (應附繕本) ，上訴於臺灣高等法院。其未敘述上訴理
由者，應於上訴期間屆滿後20日內向本院補提理由書「切勿逕送
上級法院」。
                              書記官  李郁禎
中    華    民    國   100    年    10    月    7     日
附錄本判決論罪科刑之法條：
著作權法第92條
    擅自以公開口述、公開播送、公開上映、公開演出、公開傳
    輸、公開展示、改作、編輯、出租之方法侵害他人之著作財
    產權者，處3 年以下有期徒刑、拘役、或科或併科新臺幣75
    萬元以下罰金。
著作權法第87條
    有下列情形之一者，除本法另有規定外，視為侵害著作權或
    製版權：
      一、以侵害著作人名譽之方法利用其著作者。
      二、明知為侵害製版權之物而散布或意圖散布而公開陳列
          或持有者。
      三、輸入未經著作財產權人或製版權人授權重製之重製物
          或製版物者。陳金鳳陳金鳳
      四、未經著作財產權人同意而輸入著作原件或其重製物者
          。
      五、以侵害電腦程式著作財產權之重製物作為營業之使用
          者。
      六、明知為侵害著作財產權之物而以移轉所有權或出租以
          外之方式散布者，或明知為侵害著作財產權之物，意
          圖散布而公開陳列或持有者。
      七、未經著作財產權人同意或授權，意圖供公眾透過網路
          公開傳輸或重製他人著作，侵害著作財產權，對公眾
          提供可公開傳輸或重製著作之電腦程式或其他技術，
          而受有利益者。
    前項第七款之行為人，採取廣告或其他積極措施，教唆、誘
    使、煽惑、說服公眾利用電腦程式或其他技術侵害著作財產
    權者，為具備該款之意圖。
著作權法第93條
    有下列情形之一者，處2 年以下有期徒刑、拘役，或科或併
    科新臺幣50萬元以下罰金：
      一、侵害第15條至第17條規定之著作人格權者。
      二、違反第70條規定者。
      三、以第87條第1 項第1 款、第3 款、第5 款或第6 款方
          法之一侵害他人之著作權者。但第91條之1 第2 項及
          第3 項規定情形，不在此限。
      四、違反第87條第1 項第7 款規定者。
著作權法第101條
    法人之代表人、法人或自然人之代理人、受雇人或其他從業
    人員，因執行業務，犯第91條至第93條、第95條至第96條之
    1 之罪者，除依各該條規定處罰其行為人外，對該法人或自
    然人亦科各該條之罰金。
    對前項行為人、法人或自然人之一方告訴或撤回告訴者，其
    效力及於他方。
┌─────────────────────────────────────┐
│附表一                                                                    │
├──┬─────────┬────────┬────────┬──────┤
│編號│被侵權之錄音著作  │著作財產權人    │資料來源及附卷位│ 備    註   │
│    │                  │                │置              │            │
├──┼─────────┼────────┼────────┼──────┤
│1   │因為我相信        │華研國際音樂股份│朱晉輝刑事告訴補│            │
│    │                  │有限公司        │充暨聲請搜索狀附│            │
├──┼─────────┼────────┤件二（臺灣臺北地├──────┤
│2   │我愛的人/林宥嘉   │同上            │方法院及間公證人│            │
├──┼─────────┼────────┤楊昭國盧榮輝聯合├──────┤
│3   │離開我/盧學叡     │同上            │事務所96年度北院│            │
├──┼─────────┼────────┤民公輝字第300148├──────┤
│4   │愛是懷疑/周定緯   │同上            │號公證書）（96偵│            │
├──┼─────────┼────────┤14513.P.81-110）├──────┤
│5   │安全感/潘裕文     │同上            │（告訴人在FOXY網│            │
├──┼─────────┼────────┤站執行搜尋）    ├──────┤
│6   │無盡的愛/劉明峰   │同上            │                │            │
├──┼─────────┼────────┤                ├──────┤
│7   │背叛/楊宗緯       │同上            │                │            │
├──┼─────────┼────────┤                ├──────┤
│8   │Forever Love/     │同上            │                │            │
│    │許仁杰            │                │                │            │
├──┼─────────┼────────┤                ├──────┤
│9   │記得/李宣榕       │同上            │                │            │
├──┼─────────┼────────┤                ├──────┤
│10  │聽天由命          │上華國際企業股份│                │            │
│    │                  │有限公司        │                │            │
├──┼─────────┼────────┤                ├──────┤
│11  │原罪犯            │同上            │                │            │
├──┼─────────┼────────┤                ├──────┤
│12  │在你身邊          │同上            │                │            │
├──┼─────────┼────────┤                ├──────┤
│13  │有一個地方        │同上            │                │            │
├──┼─────────┼────────┤                ├──────┤
│14  │難道真的不能用愛解│同上            │                │            │
│    │決嗎？（起訴書誤載│                │                │            │
│    │為「難道真的不能用│                │                │            │
│    │愛絕決嗎？」）    │                │                │            │
├──┼─────────┼────────┤                ├──────┤
│15  │好久不見（張學友）│同上            │                │            │
├──┼─────────┼────────┤                ├──────┤
│16  │I Don't Wanna Be  │同上            │                │            │
├──┼─────────┼────────┤                ├──────┤
│17  │煩惱歌            │同上            │                │            │
├──┼─────────┼────────┤                ├──────┤
│18  │上不完的課        │同上            │                │            │
├──┼─────────┼────────┤                ├──────┤
│19  │煙味              │環球國際音樂股份│                │            │
│    │                  │有限公司        │                │            │
├──┼─────────┼────────┤                ├──────┤
│20  │淘汰              │同上            │                │            │
├──┼─────────┼────────┤                ├──────┤
│21  │紅玫瑰            │同上            │                │            │
├──┼─────────┼────────┤                ├──────┤
│22  │月黑風高          │同上            │                │            │
├──┼─────────┼────────┤                ├──────┤
│23  │愛情轉移          │同上            │                │            │
├──┼─────────┼────────┤                ├──────┤
│24  │好久不見（陳奕迅）│同上            │                │            │
├──┼─────────┼────────┤                ├──────┤
│25  │愛是一本書        │同上            │                │            │
├──┼─────────┼────────┤                ├──────┤
│26  │第一個雅皮士      │同上            │                │            │
├──┼─────────┼────────┤                ├──────┤
│27  │白色球鞋          │同上            │                │            │
├──┼─────────┼────────┤                ├──────┤
│28  │遊戲              │金牌大風音樂文化│                │            │
│    │                  │股份有限公司    │                │            │
├──┼─────────┼────────┤                ├──────┤
│29  │錯了再錯          │同上            │                │            │
├──┼─────────┼────────┤                ├──────┤
│30  │王子              │同上            │                │            │
├──┼─────────┼────────┤                ├──────┤
│31  │幸福的理由        │同上            │                │            │
├──┼─────────┼────────┤                ├──────┤
│32  │陌路              │同上            │                │            │
├──┼─────────┼────────┤                ├──────┤
│33  │其實幸福很簡單    │同上            │                │            │
├──┼─────────┼────────┤                ├──────┤
│34  │北極星的眼淚      │同上            │                │起訴書附表一│
│    │（張棟樑）        │                │                │編號126 重複│
│    │                  │                │                │誤載        │
├──┼─────────┼────────┤                ├──────┤
│35  │聖堂之門          │華納國際音樂股份│                │            │
│    │                  │有限公司        │                │            │
├──┼─────────┼────────┤                ├──────┤
│36  │梵谷的左耳        │同上            │                │            │
├──┼─────────┼────────┤                ├──────┤
│37  │其實還愛你        │同上            │                │            │
├──┼─────────┼────────┤                ├──────┤
│38  │記得走            │同上            │                │            │
├──┼─────────┼────────┤                ├──────┤
│39  │大暴走            │同上            │                │            │
├──┼─────────┼────────┤                ├──────┤
│40  │光榮時刻          │同上            │                │            │
├──┼─────────┼────────┤                ├──────┤
│41  │綠洲              │同上            │                │            │
├──┼─────────┼────────┤                ├──────┤
│42  │我不懂            │同上            │                │            │
├──┼─────────┼────────┤                ├──────┤
│43  │南極星            │同上            │                │            │
├──┼─────────┼────────┤                ├──────┤
│44  │為愛而生          │滾石國際音樂股份│                │            │
│    │                  │有限公司        │                │            │
├──┼─────────┼────────┤                ├──────┤
│45  │天使              │同上            │                │            │
├──┼─────────┼────────┤                ├──────┤
│46  │我又初戀了        │同上            │                │            │
├──┼─────────┼────────┤                ├──────┤
│47  │香水              │同上            │                │            │
├──┼─────────┼────────┤                ├──────┤
│48  │摩托車日記        │同上            │                │            │
├──┼─────────┼────────┤                ├──────┤
│49  │最重要的小事      │同上            │                │            │
├──┼─────────┼────────┤                ├──────┤
│50  │夢裡花            │福茂唱片音樂股份│                │            │
│    │                  │有限公司        │                │            │
├──┼─────────┼────────┤                ├──────┤
│51  │不痛              │同上            │                │            │
├──┼─────────┼────────┤                ├──────┤
│52  │C大調             │同上            │                │            │
├──┼─────────┼────────┤                ├──────┤
│53  │其實很愛你        │同上            │                │            │
├──┼─────────┼────────┤                ├──────┤
│54  │淚光              │同上            │                │            │
├──┼─────────┼────────┤                ├──────┤
│55  │愛上愛的味道      │同上            │                │            │
├──┼─────────┼────────┤                ├──────┤
│56  │尋寶              │同上            │                │            │
├──┼─────────┼────────┤                ├──────┤
│57  │看我72變          │同上            │                │            │
├──┼─────────┼────────┤                ├──────┤
│58  │檸檬草的味道      │同上            │                │            │
├──┼─────────┼────────┤                ├──────┤
│59  │獨佔神話          │同上            │                │            │
├──┼─────────┼────────┤                ├──────┤
│60  │許願池的希臘少女  │同上            │                │            │
├──┼─────────┼────────┤                ├──────┤
│61  │天空              │同上            │                │            │
├──┼─────────┼────────┤                ├──────┤
│62  │招牌動作          │同上            │                │            │
├──┼─────────┼────────┤                ├──────┤
│63  │精舞門            │艾迴股份有限公司│                │            │
├──┼─────────┼────────┤                ├──────┤
│64  │幸福獵人          │同上            │                │            │
├──┼─────────┼────────┤                ├──────┤
│65  │完美型男          │同上            │                │            │
├──┼─────────┼────────┤                ├──────┤
│66  │好朋友            │同上            │                │            │
├──┼─────────┼────────┤                ├──────┤
│67  │幾分              │同上            │                │            │
├──┼─────────┼────────┤                ├──────┤
│68  │Twinkle           │同上            │                │            │
├──┼─────────┼────────┤                ├──────┤
│69  │碎碎念            │同上            │                │            │
├──┼─────────┼────────┤                ├──────┤
│70  │透視              │同上            │                │            │
├──┼─────────┼────────┤                ├──────┤
│71  │國王遊戲          │同上            │                │            │
├──┼─────────┼────────┤                ├──────┤
│72  │自戀              │同上            │                │            │
├──┼─────────┼────────┤                ├──────┤
│73  │垃圾桶            │同上            │                │            │
├──┼─────────┼────────┤                ├──────┤
│74  │放生              │豐華唱片股份有限│                │            │
│    │                  │公司            │                │            │
├──┼─────────┼────────┤                ├──────┤
│75  │說不出的溫柔      │同上            │                │            │
├──┼─────────┼────────┤                ├──────┤
│76  │最最愛            │同上            │                │            │
├──┼─────────┼────────┤                ├──────┤
│77  │用心聽            │同上            │                │            │
├──┼─────────┼────────┼────────┤            │
│78  │哲學家            │福茂唱片音樂股份│朱晉輝、王世賢刑│            │
│    │                  │有限公司        │事追加告訴狀）（│            │
├──┼─────────┼────────┤96.10.30）（96偵├──────┤
│79  │離開地球表面（起訴│滾石國際音樂股份│14513.P.221）（ │            │
│    │書誤載「離開地球」│有限公司        │沈怡君、張育慈、│            │
│    │）                │                │林詩媛、鄭宏輝、│            │
├──┼─────────┼────────┤吳哲稷使用FOXY  ├──────┤
│80  │奕想天開          │豐華唱片股份有限│所下載。）      │            │
│    │                  │公司            │                │            │
├──┼─────────┼────────┤                ├──────┤
│81  │月牙灣            │華納國際音樂股份│                │            │
│    │                  │有限公司        │                │            │
├──┼─────────┼────────┤                ├──────┤
│82  │好久不見（張學友）│上華國際企業股份│                │            │
│    │（同編號18）      │有限公司        │                │            │
├──┼─────────┼────────┤                ├──────┤
│83  │傻瓜              │種子音樂有限公司│                │（起訴書誤載│
│    │                  │                │                │為「環球國際│
│    │                  │                │                │音樂股份有限│
│    │                  │                │                │公司」      │
├──┼─────────┼────────┤                ├──────┤
│84  │路太彎            │環球國際音樂股份│                │            │
│    │                  │有限公司        │                │            │
├──┼─────────┼────────┼────────┼──────┤
│85  │今天你要嫁給我    │金牌大風音樂文化│王聲遠扣案電腦蒐│            │
│    │                  │股份有限公司    │證畫面（偵9.P.19│            │
├──┼─────────┼────────┤）              ├──────┤
│86  │如果的事          │福茂唱片音樂股份│                │            │
│    │                  │有限公司        │                │            │
├──┼─────────┼────────┤                ├──────┤
│87  │親親              │滾石國際音樂股份│                │            │
│    │                  │有限公司        │                │            │
├──┼─────────┼────────┤                ├──────┤
│88  │小手拉大手        │同上            │                │            │
├──┼─────────┼────────┤                ├──────┤
│89  │小心眼            │同上            │                │            │
├──┼─────────┼────────┤                ├──────┤
│90  │暖暖              │同上            │                │            │
├──┼─────────┼────────┤                ├──────┤
│91  │一個人的行李      │金牌大風音樂文化│                │            │
│    │                  │股份有限公司    │                │            │
├──┼─────────┼────────┤                ├──────┤
│92  │窗外  （戴佩妮）  │同上            │                │            │
├──┼─────────┼────────┤                ├──────┤
│93  │小小              │同上            │                │            │
├──┼─────────┼────────┼────────┼──────┤
│94  │What Dreams Are   │同上            │林洪鴻扣案電腦蒐│            │
│    │Made Of           │                │證畫面（偵      │            │
├──┼─────────┼────────┤10.P22-38 反）  ├──────┤
│95  │零                │新力博德曼音樂娛│                │            │
│    │                  │樂股份有限公司  │                │            │
├──┼─────────┼────────┤                ├──────┤
│96  │雨季開始了        │豐華唱片股份有限│                │            │
│    │                  │公司            │                │            │
├──┼─────────┼────────┤                ├──────┤
│97  │當你孤單你會想起誰│金牌大風音樂文化│                │            │
│    │                  │股份有限公司    │                │            │
├──┼─────────┼────────┤                ├──────┤
│98  │飛向陽光飛向你    │新力博德曼音樂娛│                │            │
│    │                  │樂股份有限公司  │                │            │
├──┼─────────┼────────┤                ├──────┤
│99  │聽見月光          │福茂唱片音樂股份│                │            │
│    │                  │有限公司        │                │            │
├──┼─────────┼────────┤                ├──────┤
│100 │Kids              │金牌大風音樂文化│                │            │
│    │                  │股份有限公司    │                │            │
├──┼─────────┼────────┤                ├──────┤
│101 │海之行            │華納國際音樂股份│                │            │
│    │                  │有限公司        │                │            │
├──┼─────────┼────────┤                ├──────┤
│102 │順其自然          │同上            │                │            │
├──┼─────────┼────────┤                ├──────┤
│103 │我不懂愛情        │同上            │                │            │
├──┼─────────┼────────┤                ├──────┤
│104 │怎麼辦            │同上            │                │            │
├──┼─────────┼────────┤                ├──────┤
│105 │Buzz膽小鬼        │同上            │                │            │
├──┼─────────┼────────┤                ├──────┤
│106 │三國戀            │華研國際音樂股份│                │            │
│    │                  │有限公司        │                │            │
├──┼─────────┼────────┤                ├──────┤
│107 │小小大人物        │同上            │                │            │
├──┼─────────┼────────┤                ├──────┤
│108 │心裏有數          │同上            │                │            │
├──┼─────────┼────────┤                ├──────┤
│109 │為你存在          │同上            │                │            │
├──┼─────────┼────────┤                ├──────┤
│110 │一萬個快樂        │同上            │                │            │
├──┼─────────┼────────┤                ├──────┤
│111 │至少還有我        │同上            │                │            │
├──┼─────────┼────────┤                ├──────┤
│112 │昏迷              │同上            │                │            │
├──┼─────────┼────────┤                ├──────┤
│113 │繼續愛上你        │同上            │                │            │
├──┼─────────┼────────┤                ├──────┤
│114 │斷點              │同上            │                │            │
├──┼─────────┼────────┤                ├──────┤
│115 │叫                │同上            │                │            │
├──┼─────────┼────────┤                ├──────┤
│116 │靜不下來          │福茂唱片音樂國際│                │            │
│    │                  │股份有限公司    │                │            │
├──┼─────────┼────────┤                ├──────┤
│117 │藍眼睛            │同上            │                │            │
├──┼─────────┼────────┤                ├──────┤
│118 │尋寶              │同上            │                │            │
├──┼─────────┼────────┤                ├──────┤
│119 │頭號甜心          │同上            │                │            │
├──┼─────────┼────────┤                ├──────┤
│120 │隱形翅膀          │同上            │                │            │
├──┼─────────┼────────┤                ├──────┤
│121 │離開我的理由      │同上            │                │            │
├──┼─────────┼────────┤                ├──────┤
│122 │快一點            │華納國際音樂股份│                │            │
│    │                  │有限公司        │                │            │
├──┼─────────┼────────┤                ├──────┤
│123 │青梅鐵馬          │豐華唱片股份有限│                │            │
│    │                  │公司            │                │            │
├──┼─────────┼────────┤                ├──────┤
│124 │請你嫁給我        │同上            │                │            │
├──┼─────────┼────────┤                ├──────┤
│125 │藏在微笑裡的秘密  │艾迴股份有限公司│                │            │
├──┼─────────┼────────┤                ├──────┤
│126 │你曾經讓我心動    │同上            │                │            │
├──┼─────────┼────────┤                ├──────┤
│127 │忠於原味          │同上            │                │            │
├──┼─────────┼────────┤                ├──────┤
│128 │你                │同上            │                │            │
├──┼─────────┼────────┤                ├──────┤
│129 │幸福合作社        │同上            │                │            │
├──┼─────────┼────────┤                ├──────┤
│130 │大嘴巴            │環球國際音樂股份│                │            │
│    │                  │有限公司        │                │            │
├──┼─────────┼────────┤                ├──────┤
│131 │我願意            │同上            │                │            │
├──┼─────────┼────────┤                ├──────┤
│132 │靠過來            │同上            │                │            │
├──┼─────────┼────────┤                ├──────┤
│133 │我就是喜歡你      │同上            │                │            │
├──┼─────────┼────────┤                ├──────┤
│134 │可以不可以        │滾石國際音樂股份│                │            │
│    │                  │有限公司        │                │            │
├──┼─────────┼────────┤                ├──────┤
│135 │最近還好嗎        │華研國際音樂股份│                │            │
│    │                  │有限公司        │                │            │
├──┼─────────┼────────┤                ├──────┤
│136 │要愛就快一點      │金牌大風音樂文化│                │            │
│    │                  │股份有限公司    │                │            │
├──┼─────────┼────────┤                ├──────┤
│137 │花盆              │華納國際音樂股份│                │            │
│    │                  │有限公司        │                │            │
├──┼─────────┼────────┤                ├──────┤
│138 │來杯咖啡吧        │同上            │                │            │
├──┼─────────┼────────┤                ├──────┤
│139 │終極              │華研國際音樂股份│                │            │
│    │                  │有限公司        │                │            │
├──┼─────────┼────────┤                ├──────┤
│140 │夠愛              │相信音樂國際股份│                │起訴書誤載為│
│    │                  │有限公司        │                │「華研國際音│
│    │                  │                │                │樂股份有限公│
│    │                  │                │                │司」        │
├──┼─────────┼────────┤                ├──────┤
│141 │香水百合          │福茂唱片音樂股份│                │            │
│    │                  │有限公司        │                │            │
├──┼─────────┼────────┤                ├──────┤
│142 │天空沒有下雨      │環球國際音樂股份│                │起訴書誤載為│
│    │                  │有限公司        │                │「華研國際音│
│    │                  │                │                │樂股份有限公│
│    │                  │                │                │司」        │
├──┼─────────┼────────┤                ├──────┤
│143 │手心的太陽        │福茂唱片音樂股份│                │            │
│    │                  │有限公司        │                │            │
├──┼─────────┼────────┤                ├──────┤
│144 │無可取代          │環球國際音樂股份│                │            │
│    │                  │有限公司        │                │            │
├──┼─────────┼────────┤                ├──────┤
│145 │怎麼知道你愛我    │滾石國際音樂股份│                │            │
│    │                  │有限公司        │                │            │
├──┼─────────┼────────┤                ├──────┤
│146 │愛情限時批        │同上            │                │            │
├──┼─────────┼────────┤                ├──────┤
│147 │別來無恙          │金牌大風音樂文化│                │            │
│    │                  │股份有限公司    │                │            │
├──┼─────────┼────────┤                ├──────┤
│148 │寂寞邊境          │同上            │                │            │
├──┼─────────┼────────┤                ├──────┤
│149 │將心照亮          │上華國際企業股份│                │            │
│    │                  │有限公司        │                │            │
├──┼─────────┼────────┤                ├──────┤
│150 │火花              │滾石國際音樂股份│                │            │
│    │                  │有限公司        │                │            │
├──┼─────────┼────────┤                ├──────┤
│151 │愛和承諾          │上華國際企業股份│                │            │
│    │（張學友＆陳慧琳）│有限公司        │                │            │
├──┼─────────┼────────┤                ├──────┤
│152 │So Far Away       │華研國際音樂股份│                │            │
│    │                  │有限公司        │                │            │
├──┼─────────┼────────┤                ├──────┤
│153 │那可不一定        │新力博德曼音樂娛│                │            │
│    │                  │樂股份有限公司  │                │            │
├──┼─────────┼────────┤                ├──────┤
│154 │愛情電影          │上華國際企業股份│                │            │
│    │                  │有限公司        │                │            │
├──┼─────────┼────────┤                ├──────┤
│155 │好心分手          │新力博德曼音樂娛│                │            │
│    │                  │樂股份有限公司  │                │            │
├──┼─────────┼────────┤                ├──────┤
│156 │雪人              │同上            │                │            │
├──┼─────────┼────────┤                ├──────┤
│157 │愛的主旋律        │滾石國際音樂股份│                │            │
│    │                  │有限公司        │                │            │
├──┼─────────┼────────┤                ├──────┤
│158 │真的想你          │滾石國際音樂股份│                │            │
│    │                  │有限公司        │                │            │
├──┼─────────┼────────┤                ├──────┤
│159 │防空洞            │同上            │                │            │
├──┼─────────┼────────┤                ├──────┤
│160 │不得不愛          │環球國際音樂股份│                │            │
│    │                  │有限公司        │                │            │
├──┼─────────┼────────┤                ├──────┤
│161 │心動心痛          │新力博德曼音樂娛│                │起訴書附表一│
│    │                  │樂股份有限公司  │                │編號278 重複│
│    │                  │                │                │誤載        │
├──┼─────────┼────────┤                ├──────┤
│162 │再見北極雪        │環球國際音樂股份│                │起訴書誤載為│
│    │                  │有限公司        │                │「上華國際企│
│    │                  │                │                │業股份有限公│
│    │                  │                │                │司」        │
├──┼─────────┼────────┤                ├──────┤
│163 │讓我取暖          │新力博德曼音樂娛│                │            │
│    │                  │樂股份有限公司  │                │            │
├──┼─────────┼────────┤                ├──────┤
│164 │恆星              │環球國際音樂股份│                │            │
│    │                  │有限公司        │                │            │
├──┼─────────┼────────┤                ├──────┤
│165 │談心              │新力博德曼音樂娛│                │起訴書誤載為│
│    │                  │樂股份有限公司  │                │「華納國際音│
│    │                  │                │                │樂股份有限公│
│    │                  │                │                │司」        │
├──┼─────────┼────────┤                ├──────┤
│166 │快樂崇拜          │環球國際音樂股份│                │起訴書誤載為│
│    │                  │有限公司        │                │「滾石國際音│
│    │                  │                │                │樂股份有限公│
│    │                  │                │                │司」        │
├──┼─────────┼────────┤                ├──────┤
│167 │對你太在乎        │上華國際企業股份│                │            │
│    │                  │有限公司        │                │            │
├──┼─────────┼────────┤                ├──────┤
│168 │那麼愛你為什麼    │滾石國際音樂股份│                │            │
│    │                  │有限公司        │                │            │
├──┼─────────┼────────┤                ├──────┤
│169 │是你決定我的傷心  │環球國際音樂股份│                │            │
│    │                  │有限公司        │                │            │
├──┼─────────┼────────┤                ├──────┤
│170 │愛的天使          │新力博德曼音樂娛│                │            │
│    │                  │樂股份有限公司  │                │            │
├──┼─────────┼────────┤                ├──────┤
│171 │你最珍貴          │環球國際音樂股份│                │起訴書誤載為│
│    │                  │有限公司        │                │「上華國際企│
│    │                  │                │                │業股份有限公│
│    │                  │                │                │司」        │
├──┼─────────┼────────┤                ├──────┤
│172 │能不能            │新力博德曼音樂娛│                │            │
│    │                  │樂股份有限公司  │                │            │
├──┼─────────┼────────┤                ├──────┤
│173 │進行式（起訴書誤載│金牌大風音樂文化│                │            │
│    │為「愛的進行式」）│股份有限公司    │                │            │
├──┼─────────┼────────┤                ├──────┤
│174 │廣島之戀          │滾石國際音樂股份│                │            │
│    │                  │有限公司        │                │            │
├──┼─────────┼────────┤                ├──────┤
│175 │好久好久          │同上            │                │            │
├──┼─────────┼────────┤                ├──────┤
│176 │我期待            │豐華唱片股份有限│                │            │
│    │                  │公司            │                │            │
├──┼─────────┼────────┤                ├──────┤
│177 │流星下的願（起訴書│上華國際企業股份│                │            │
│    │誤載為「雪狼湖」）│有限公司        │                │            │
├──┼─────────┼────────┤                ├──────┤
│178 │壞壞惹人愛        │艾迴股份有限公司│                │            │
├──┼─────────┼────────┤                ├──────┤
│179 │只能抱著你        │滾石國際音樂股份│                │            │
│    │                  │有限公司        │                │            │
├──┼─────────┼────────┤                ├──────┤
│180 │好寂寞            │福茂唱片音樂股份│                │            │
│    │                  │有限公司        │                │            │
├──┼─────────┼────────┤                ├──────┤
│181 │暗戀              │滾石國際音樂股份│                │            │
│    │                  │有限公司        │                │            │
├──┼─────────┼────────┤                ├──────┤
│182 │那一年，這一天    │同上            │                │            │
├──┼─────────┼────────┤                ├──────┤
│183 │你的電話          │新力博德曼音樂娛│                │            │
│    │                  │樂股份有限公司  │                │            │
├──┼─────────┼────────┤                ├──────┤
│184 │別讓情兩難        │金牌大風音樂文化│                │起訴書誤載為│
│    │                  │股份有限公司    │                │「新力博德曼│
│    │                  │                │                │音樂股份有限│
│    │                  │                │                │公司」      │
├──┼─────────┼────────┤                ├──────┤
│185 │你是唯一          │新力博德曼音樂娛│                │            │
│    │                  │樂股份有限公司  │                │            │
├──┼─────────┼────────┤                ├──────┤
│186 │製造浪漫          │環球國際音樂股份│                │            │
│    │                  │有限公司        │                │            │
├──┼─────────┼────────┤                ├──────┤
│187 │冰點              │滾石國際音樂股份│                │            │
│    │                  │有限公司        │                │            │
├──┼─────────┼────────┤                ├──────┤
│188 │好久好久          │同上            │                │            │
├──┼─────────┼────────┤                ├──────┤
│189 │愛都給我          │同上            │                │            │
├──┼─────────┼────────┤                ├──────┤
│190 │當愛都成往事      │同上            │                │            │
├──┼─────────┼────────┤                ├──────┤
│191 │千年之戀          │艾迴股份有限公司│                │            │
├──┼─────────┼────────┤                ├──────┤
│192 │昨天今天明天      │金牌大風股份有限│                │            │
│    │                  │公司            │                │            │
├──┼─────────┼────────┤                ├──────┤
│193 │那可不一定        │新力博德曼音樂娛│                │            │
│    │                  │樂股份有限公司  │                │            │
├──┼─────────┼────────┤                ├──────┤
│194 │意猶未盡          │福茂唱片音樂股份│                │            │
│    │                  │有限公司        │                │            │
├──┼─────────┼────────┤                ├──────┤
│195 │深情相擁          │滾石國際音樂股份│                │            │
│    │                  │有限公司        │                │            │
├──┼─────────┼────────┤                ├──────┤
│196 │當愛已成往事      │同上            │                │            │
├──┼─────────┼────────┤                ├──────┤
│197 │分開旅行          │金牌大風音樂文化│                │            │
│    │                  │份有限公司      │                │            │
├──┼─────────┼────────┤                ├──────┤
│198 │讓我愛你          │新力博德曼音樂娛│                │            │
│    │                  │樂股份有限公司  │                │            │
├──┼─────────┼────────┤                ├──────┤
│199 │在我生命中的每一天│滾石國際音樂股份│                │起訴書誤載為│
│    │                  │有限公司        │                │「上華國際企│
│    │                  │                │                │業股份有限公│
│    │                  │                │                │司」        │
├──┼─────────┼────────┤                ├──────┤
│200 │I Still Believe   │艾迴股份有限公司│                │            │
├──┼─────────┼────────┤                ├──────┤
│201 │愛死你            │新力博德曼音樂娛│                │            │
│    │                  │樂股份有限公司  │                │            │
├──┼─────────┼────────┤                ├──────┤
│202 │I Still Believe   │滾石國際音樂股份│                │            │
│    │                  │有限公司        │                │            │
├──┼─────────┼────────┤                ├──────┤
│203 │愛情              │華研國際音樂股份│                │            │
│    │                  │有限公司        │                │            │
├──┼─────────┼────────┤                ├──────┤
│204 │有一點動心        │新力博德曼音樂娛│                │            │
│    │                  │樂股份有限公司  │                │            │
├──┼─────────┼────────┤                ├──────┤
│205 │希望你會懂        │滾石國際音樂股份│                │            │
│    │                  │有限公司        │                │            │
├──┼─────────┼────────┤                ├──────┤
│206 │巴冷公主          │華納國際音樂股份│                │            │
│    │                  │有限公司        │                │            │
├──┼─────────┼────────┤                ├──────┤
│207 │愛的正好          │福茂唱片音樂股份│                │            │
│    │                  │有限公司        │                │            │
├──┼─────────┼────────┤                ├──────┤
│208 │為愛痴狂          │滾石國際音樂股份│                │            │
│    │                  │有限公司        │                │            │
├──┼─────────┼────────┤                ├──────┤
│209 │萍水相逢          │同上            │                │            │
├──┼─────────┼────────┤                ├──────┤
│210 │我只能相信你      │環球國際音樂股份│                │起訴書誤載為│
│    │                  │有限公司        │                │「上華國際企│
│    │                  │                │                │業股份有限公│
│    │                  │                │                │司」        │
├──┼─────────┼────────┤                ├──────┤
│211 │愛和承諾          │環球國際音樂股份│                │起訴書誤載為│
│    │（陳慧嫻+張學友） │有限公司        │                │「上華國際企│
│    │                  │                │                │業股份有限公│
│    │                  │                │                │司」        │
├──┼─────────┼────────┤                ├──────┤
│212 │如果的事          │福茂唱片音樂股份│                │            │
│    │（同編號135）     │有限公司        │                │            │
├──┼─────────┼────────┤                ├──────┤
│213 │戀愛達人          │艾迴股份有限公司│                │            │
├──┼─────────┼────────┤                ├──────┤
│214 │明明很愛你        │滾石國際音樂股份│                │起訴書附表一│
│    │                  │有限公司        │                │編號270 重複│
│    │                  │                │                │誤載        │
├──┼─────────┼────────┤                ├──────┤
│215 │北極雪            │環球國際音樂股份│                │起訴書誤載為│
│    │                  │有限公司        │                │「上華國際企│
│    │                  │                │                │業股份有限公│
│    │                  │                │                │司」        │
├──┼─────────┼────────┤                ├──────┤
│216 │花海              │福茂唱片音樂股份│                │起訴書誤載為│
│    │                  │有限公司        │                │「金牌大風股│
│    │                  │                │                │份有限公司」│
├──┼─────────┼────────┤                ├──────┤
│217 │相遇太早          │福茂唱片音樂股份│                │            │
│    │                  │有限公司        │                │            │
├──┼─────────┼────────┤                ├──────┤
│218 │最愛的人傷我最深  │豐華唱片股份有限│                │起訴書附表一│
│    │                  │公司            │                │編號272 重複│
│    │                  │                │                │誤載        │
├──┼─────────┼────────┤                ├──────┤
│219 │在愛情轉彎的地方  │滾石國際音樂股份│                │            │
│    │                  │有限公司        │                │            │
├──┼─────────┼────────┤                ├──────┤
│220 │戀愛頻率          │滾石國際音樂股份│                │起訴書誤載為│
│    │                  │有限公司        │                │「上華國際企│
│    │                  │                │                │業股份有限公│
│    │                  │                │                │司」        │
├──┼─────────┼────────┤                ├──────┤
│221 │只能抱者你        │同上            │                │            │
├──┼─────────┼────────┤                ├──────┤
│222 │愛只有你          │環球國際音樂股份│                │            │
│    │                  │有限公司        │                │            │
├──┼─────────┼────────┤                ├──────┤
│223 │彷彿是昨天        │滾石國際音樂股份│                │            │
│    │                  │有限公司        │                │            │
├──┼─────────┼────────┤                ├──────┤
│224 │我生命愛你        │新力博德曼音樂娛│                │            │
│    │                  │樂股份有限公司  │                │            │
├──┼─────────┼────────┤                ├──────┤
│225 │老鼠愛大米        │同上            │                │起訴書附表一│
│    │                  │                │                │編號283 重複│
│    │                  │                │                │誤載        │
├──┼─────────┼────────┤                ├──────┤
│226 │煎熬              │艾迴股份有限公司│                │            │
├──┼─────────┼────────┤                ├──────┤
│227 │無價快樂          │華納國際音樂股份│                │            │
│    │                  │有限公司        │                │            │
├──┼─────────┼────────┤                ├──────┤
│228 │錯過你錯過愛      │金牌大風音樂文化│                │起訴書誤載為│
│    │                  │發行            │                │「新力博德曼│
│    │                  │                │                │音樂娛樂股份│
│    │                  │                │                │有限公司」  │
├──┼─────────┼────────┤                ├──────┤
│229 │冰點與沸點        │豐華唱片股份有限│                │            │
│    │                  │公司            │                │            │
├──┼─────────┼────────┤                ├──────┤
│230 │Set me free       │滾石國際音樂股份│                │            │
│    │                  │有限公司        │                │            │
├──┼─────────┼────────┤                ├──────┤
│231 │完美的互動        │新力博德曼音樂娛│                │            │
│    │                  │樂股份有限公司  │                │            │
│    │                  │                │                │            │
├──┼─────────┼────────┼────────┼──────┤
│232 │Raindrpos keep    │金牌大風音樂文化│邱敬閔扣案電腦蒐│            │
│    │falling on my head│股份有限公司    │證畫面（偵7.P.21│            │
├──┼─────────┼────────┤反-24 反）      ├──────┤
│233 │古老的大鐘        │新力博德曼音樂娛│                │            │
│    │                  │樂股份有限公司  │                │            │
├──┼─────────┼────────┤                ├──────┤
│234 │你是我的眼        │華研國際音樂股份│                │            │
│    │                  │有限公司        │                │            │
├──┼─────────┼────────┤                ├──────┤
│235 │幸福氧氣          │滾石國際音樂股份│                │            │
│    │                  │有限公司        │                │            │
├──┼─────────┼────────┤                ├──────┤
│236 │手心              │同上            │                │            │
├──┼─────────┼────────┤                ├──────┤
│237 │小脾氣            │同上            │                │            │
├──┼─────────┼────────┤                ├──────┤
│238 │最後，鹽對胡椒說  │同上            │                │            │
├──┼─────────┼────────┤                ├──────┤
│239 │瘋了瘋了          │同上            │                │            │
├──┼─────────┼────────┤                ├──────┤
│240 │自從遇見你        │同上            │                │            │
├──┼─────────┼────────┤                ├──────┤
│241 │讀心術            │同上            │                │            │
├──┼─────────┼────────┤                ├──────┤
│242 │忍心              │同上            │                │            │
├──┼─────────┼────────┤                ├──────┤
│243 │被你愛過我很快樂  │同上            │                │            │
├──┼─────────┼────────┤                ├──────┤
│244 │甜甜圈            │同上            │                │            │
├──┼─────────┼────────┤                ├──────┤
│245 │Overture 找自己   │金牌大風音樂文化│                │            │
│    │                  │股份有限公司    │                │            │
├──┼─────────┼────────┤                ├──────┤
│246 │王八蛋            │同上            │                │            │
├──┼─────────┼────────┤                ├──────┤
│247 │飛機場的10：30    │同上            │                │            │
├──┼─────────┼────────┤                ├──────┤
│248 │流沙              │同上            │                │            │
├──┼─────────┼────────┤                ├──────┤
│249 │黑色柳丁          │同上            │                │            │
├──┼─────────┼────────┤                ├──────┤
│250 │沙灘              │同上            │                │            │
│    │Over the rainbow  │                │                │            │
├──┼─────────┼────────┤                ├──────┤
│251 │melody            │同上            │                │            │
├──┼─────────┼────────┤                ├──────┤
│252 │宮保雞丁          │同上            │                │            │
├──┼─────────┼────────┤                ├──────┤
│253 │愛 很簡單         │同上            │                │            │
├──┼─────────┼────────┤                ├──────┤
│254 │普通朋友          │同上            │                │            │
├──┼─────────┼────────┤                ├──────┤
│255 │free              │同上            │                │            │
├──┼─────────┼────────┤                ├──────┤
│256 │SUPERMAN          │滾石國際音樂股份│                │            │
│    │                  │有限公司        │                │            │
├──┼─────────┼────────┤                ├──────┤
│257 │兩隻戀人          │同上            │                │            │
├──┼─────────┼────────┤                ├──────┤
│258 │GIRLFRIEND        │同上            │                │            │
├──┼─────────┼────────┤                ├──────┤
│259 │背叛              │同上            │                │            │
├──┼─────────┼────────┤                ├──────┤
│260 │你是我的寶貝      │同上            │                │            │
├──┼─────────┼────────┤                ├──────┤
│261 │3-7-20-1          │同上            │                │            │
├──┼─────────┼────────┤                ├──────┤
│262 │保護你            │同上            │                │            │
├──┼─────────┼────────┤                ├──────┤
│263 │愛到底            │同上            │                │            │
├──┼─────────┼────────┤                ├──────┤
│264 │我的甜蜜密        │同上            │                │            │
├──┼─────────┼────────┤                ├──────┤
│265 │天使嫉妒的生活    │同上            │                │            │
├──┼─────────┼────────┤                ├──────┤
│266 │Super Woman       │同上            │                │            │
├──┼─────────┼────────┤                ├──────┤
│267 │姑娘              │同上            │                │            │
├──┼─────────┼────────┤                ├──────┤
│268 │世界唯一的妳      │同上            │                │            │
├──┼─────────┼────────┤                ├──────┤
│269 │Fall In Love      │同上            │                │            │
├──┼─────────┼────────┤                ├──────┤
│270 │Happy valentines  │同上            │                │            │
├──┼─────────┼────────┤                ├──────┤
│271 │沈默玩具          │同上            │                │            │
├──┼─────────┼────────┤                ├──────┤
│272 │燭光晚餐          │同上            │                │            │
├──┼─────────┼────────┤                ├──────┤
│273 │笑我笨            │同上            │                │            │
├──┼─────────┼────────┤                ├──────┤
│274 │刮目相看          │同上            │                │            │
├──┼─────────┼────────┤                ├──────┤
│275 │不浪漫的傢伙      │同上            │                │            │
├──┼─────────┼────────┤                ├──────┤
│276 │永遠的快樂        │金牌大風音樂文化│                │            │
│    │                  │股份有限公司    │                │            │
├──┼─────────┼────────┤                ├──────┤
│277 │你是愛我的        │同上            │                │            │
├──┼─────────┼────────┤                ├──────┤
│278 │快樂眼淚（起訴書誤│同上            │                │            │
│    │載為「快樂眼樂」）│                │                │            │
├──┼─────────┼────────┤                ├──────┤
│279 │薇多莉亞的祕密    │同上            │                │            │
├──┼─────────┼────────┤                ├──────┤
│280 │知己              │同上            │                │            │
├──┼─────────┼────────┤                ├──────┤
│281 │一眼瞬間          │同上            │                │            │
├──┼─────────┼────────┤                ├──────┤
│282 │So good           │同上            │                │            │
├──┼─────────┼────────┤                ├──────┤
│283 │Big city          │同上            │                │            │
├──┼─────────┼────────┤                ├──────┤
│284 │如果你也聽說      │同上            │                │            │
├──┼─────────┼────────┤                ├──────┤
│285 │夏天的浪花        │同上            │                │            │
├──┼─────────┼────────┤                ├──────┤
│286 │Don't Sail away   │同上            │                │            │
├──┼─────────┼────────┤                ├──────┤
│287 │兩端              │同上            │                │            │
├──┼─────────┼────────┤                ├──────┤
│288 │崇拜              │相信音樂國際股份│                │起訴書誤載為│
│    │                  │有限公司        │                │「滾石國際音│
│    │                  │                │                │樂股份有限公│
│    │                  │                │                │司」        │
├──┼─────────┼────────┤                ├──────┤
│289 │Ces't la vie      │同上            │                │起訴書誤載為│
│    │                  │                │                │「滾石國際音│
│    │                  │                │                │樂股份有限公│
│    │                  │                │                │司」        │
├──┼─────────┼────────┤                ├──────┤
│290 │每天第一件事      │同上            │                │起訴書誤載為│
│    │                  │                │                │「滾石國際音│
│    │                  │                │                │樂股份有限公│
│    │                  │                │                │司」        │
├──┼─────────┼────────┤                ├──────┤
│291 │會呼吸的痛        │同上            │                │起訴書誤載為│
│    │                  │                │                │「滾石國際音│
│    │                  │                │                │樂股份有限公│
│    │                  │                │                │司」        │
├──┼─────────┼────────┤                ├──────┤
│292 │101               │同上            │                │起訴書誤載為│
│    │                  │                │                │「滾石國際音│
│    │                  │                │                │樂股份有限公│
│    │                  │                │                │司」        │
├──┼─────────┼────────┤                ├──────┤
│293 │一秒的天堂        │同上            │                │起訴書誤載為│
│    │                  │                │                │「滾石國際音│
│    │                  │                │                │樂股份有限公│
│    │                  │                │                │司」        │
├──┼─────────┼────────┤                ├──────┤
│294 │給未來的自己      │同上            │                │起訴書誤載為│
│    │                  │                │                │「滾石國際音│
│    │                  │                │                │樂股份有限公│
│    │                  │                │                │司」        │
├──┼─────────┼────────┤                ├──────┤
│295 │知多少            │同上            │                │起訴書誤載為│
│    │                  │                │                │「滾石國際音│
│    │                  │                │                │樂股份有限公│
│    │                  │                │                │司」        │
├──┼─────────┼────────┤                ├──────┤
│296 │生命中不可承受的輕│同上            │                │起訴書誤載為│
│    │                  │                │                │「滾石國際音│
│    │                  │                │                │樂股份有限公│
│    │                  │                │                │司」        │
├──┼─────────┼────────┤                ├──────┤
│297 │三吋日光          │同上            │                │起訴書誤載為│
│    │                  │                │                │「滾石國際音│
│    │                  │                │                │樂股份有限公│
│    │                  │                │                │司」        │
├──┼─────────┼────────┤                ├──────┤
│298 │原來你也唱過我的歌│同上            │                │起訴書誤載為│
│    │                  │                │                │「滾石國際音│
│    │                  │                │                │樂股份有限公│
│    │                  │                │                │司」        │
├──┼─────────┼────────┼────────┼──────┤
│299 │喜歡你沒道理      │福茂唱片音樂股份│謝進庭扣案電腦蒐│            │
│    │                  │有限公司        │證畫面（偵8.P.23│            │
├──┼─────────┼────────┤反-26 反）      ├──────┤
│300 │親愛的那不是愛情  │同上            │                │            │
├──┼─────────┼────────┤                ├──────┤
│301 │不想懂得          │同上            │                │            │
├──┼─────────┼────────┤                ├──────┤
│302 │遺失的美好        │同上            │                │            │
├──┼─────────┼────────┤                ├──────┤
│303 │手寫愛            │種子音樂有限公司│                │            │
├──┼─────────┼────────┤                ├──────┤
│304 │光年              │艾迴股份有限公司│                │            │
├──┼─────────┼────────┤                ├──────┤
│305 │(don't) leave me  │同上            │                │            │
│    │alone             │                │                │            │
│    │（起訴書誤載為    │                │                │            │
│    │Don't let leave me│                │                │            │
│    │alone ）          │                │                │            │
├──┼─────────┼────────┤                ├──────┤
│306 │Together When     │同上            │                │            │
├──┼─────────┼────────┤                ├──────┤
│307 │他不愛我          │滾石國際音樂股份│                │起訴書誤載為│
│    │                  │有限公司        │                │「新力博德曼│
│    │                  │                │                │音樂娛樂股份│
│    │                  │                │                │有限公司」  │
├──┼─────────┼────────┤                ├──────┤
│308 │陰天              │同上            │                │起訴書誤載為│
│    │                  │                │                │「新力博德曼│
│    │                  │                │                │音樂娛樂股份│
│    │                  │                │                │有限公司」  │
├──┼─────────┼────────┤                ├──────┤
│309 │電臺情歌          │同上            │                │起訴書誤載為│
│    │                  │                │                │「新力博德曼│
│    │                  │                │                │音樂娛樂股份│
│    │                  │                │                │有限公司」  │
├──┼─────────┼────────┤                ├──────┤
│310 │親愛妹妹的眼      │滾石國際音樂股份│                │            │
│    │                  │有限公司        │                │            │
├──┼─────────┼────────┤                ├──────┤
│311 │痴心絕對          │同上            │                │            │
├──┼─────────┼────────┤                ├──────┤
│312 │手放開            │同上            │                │            │
├──┼─────────┼────────┤                ├──────┤
│313 │誠實地想你        │華納國際音樂股份│                │            │
│    │                  │有限公司        │                │            │
├──┼─────────┼────────┤                ├──────┤
│314 │擦肩而過          │艾迴股份有限公司│                │            │
├──┼─────────┼────────┤                ├──────┤
│315 │馬德里不思議      │金牌大風音樂文化│                │            │
│    │                  │股份有限公司    │                │            │
├──┼─────────┼────────┤                ├──────┤
│316 │愛的代價          │種子音樂有限公司│                │            │
├──┼─────────┼────────┤                ├──────┤
│317 │愛無赦            │金牌大風音樂文化│                │            │
│    │Bravo Lover       │股份有限公司    │                │            │
├──┼─────────┼────────┤                ├──────┤
│318 │OS不一樣          │種子音樂有限公司│                │            │
├──┼─────────┼────────┤                ├──────┤
│319 │誅仙  我回來      │金牌大風音樂文化│                │            │
│    │                  │股份有限公司    │                │            │
├──┼─────────┼────────┤                ├──────┤
│320 │能不能勇敢說愛    │福茂唱片音樂股份│                │            │
│    │                  │有限公司        │                │            │
├──┼─────────┼────────┤                ├──────┤
│321 │飄飄              │艾迴股份有限公司│                │            │
├──┼─────────┼────────┤                ├──────┤
│322 │我戀愛了          │福茂唱片音樂股份│                │            │
│    │                  │有限公司        │                │            │
├──┼─────────┼────────┤                ├──────┤
│323 │如果沒有你        │金牌大風音樂文化│                │            │
│    │                  │股份有限公司    │                │            │
├──┼─────────┼────────┤                ├──────┤
│324 │煙火              │種子音樂有限公司│                │            │
├──┼─────────┼────────┤                ├──────┤
│325 │不會分離          │同上            │                │            │
├──┼─────────┼────────┤                ├──────┤
│326 │約定 （光良）     │同上            │                │            │
├──┼─────────┼────────┤                ├──────┤
│327 │Love Song         │華納國際音樂股份│                │            │
│    │                  │有限公司        │                │            │
│    │                  │                │                │            │
├──┼─────────┼────────┤                ├──────┤
│328 │功夫恰恰          │金牌大風音樂文化│                │            │
│    │                  │股份有限公司    │                │            │
├──┼─────────┼────────┤                ├──────┤
│329 │新窩              │華納國際音樂股份│                │            │
│    │                  │有限公司        │                │            │
├──┼─────────┼────────┤                ├──────┤
│330 │有時候 沒時候     │金牌大風音樂文化│                │            │
│    │                  │股份有限公司    │                │            │
├──┼─────────┼────────┤                ├──────┤
│331 │熱浪              │種子音樂有限公司│                │            │
├──┼─────────┼────────┤                ├──────┤
│332 │愛哭鬼            │艾迴股份有限公司│                │起訴書誤載為│
│    │                  │                │                │「金牌大風音│
│    │                  │                │                │樂文化股份有│
│    │                  │                │                │限公司」    │
├──┼─────────┼────────┤                ├──────┤
│333 │至少還有你        │同上            │                │            │
├──┼─────────┼────────┤                ├──────┤
│334 │寂寞在唱歌        │華研國際音樂股份│                │            │
│    │                  │有限公司        │                │            │
├──┼─────────┼────────┤                ├──────┤
│335 │特務 J            │金牌大風音樂文化│                │            │
│    │                  │股份有限公司    │                │            │
├──┼─────────┼────────┤                ├──────┤
│336 │舞孃              │同上            │                │            │
├──┼─────────┼────────┤                ├──────┤
│337 │受了點傷          │華研國際音樂股份│                │            │
│    │                  │有限公司        │                │            │
├──┼─────────┼────────┤                ├──────┤
│338 │征服              │華納國際音樂股份│                │            │
│    │                  │有限公司        │                │            │
├──┼─────────┼────────┤                ├──────┤
│339 │出賣              │同上            │                │            │
├──┼─────────┼────────┤                ├──────┤
│340 │外套              │華研國際音樂股份│                │            │
│    │                  │有限公司        │                │            │
├──┼─────────┼────────┤                ├──────┤
│341 │除了愛你還能愛誰  │同上            │                │            │
├──┼─────────┼────────┤                ├──────┤
│342 │夏雪              │同上            │                │            │
├──┼─────────┼────────┤                ├──────┤
│343 │衝動              │同上            │                │            │
├──┼─────────┼────────┤                ├──────┤
│344 │一直很安靜        │同上            │                │            │
├──┼─────────┼────────┤                ├──────┤
│345 │葉子              │同上            │                │            │
├──┼─────────┼────────┤                ├──────┤
│346 │今天的祝福明天的孤│金牌大風音樂文化│                │            │
│    │獨                │股份有限公司    │                │            │
├──┼─────────┼────────┤                ├──────┤
│347 │彩虹              │華研國際音樂股份│                │            │
│    │                  │有限公司        │                │            │
├──┼─────────┼────────┤                ├──────┤
│348 │路人              │艾迴股份有限公司│                │起訴書誤載為│
│    │                  │                │                │「金牌大風音│
│    │                  │                │                │樂文化股份有│
│    │                  │                │                │限公司」    │
├──┼─────────┼────────┤                ├──────┤
│349 │我的他            │同上            │                │起訴書誤載為│
│    │                  │                │                │「金牌大風音│
│    │                  │                │                │樂文化股份有│
│    │                  │                │                │限公司」    │
├──┼─────────┼────────┤                ├──────┤
│350 │沒有很會唱        │艾迴股份有限公司│                │            │
├──┼─────────┼────────┤                │            │
│351 │換季              │同上            │                │            │
├──┼─────────┼────────┤                ├──────┤
│352 │最後一個夏天      │同上            │                │            │
├──┼─────────┼────────┤                ├──────┤
│353 │男人女人          │種子音樂有限公司│                │            │
├──┼─────────┼────────┤                ├──────┤
│354 │Let's Start       │新力博德曼音樂娛│                │            │
│    │From Here         │樂股份有限公司  │                │            │
├──┼─────────┼────────┤                ├──────┤
│355 │有你的快樂        │同上            │                │            │
├──┼─────────┼────────┤                ├──────┤
│356 │I Love You        │同上            │                │            │
├──┼─────────┼────────┤                ├──────┤
│357 │迷宮              │同上            │                │            │
└──┴─────────┴────────┴────────┴──────┘
┌─────────────────────────────────────┐
│附表二                                                                    │
├──┬─────────┬───────┬────────────────┤
│編號│被侵權之視聽著作  │著作財產權人  │資料來源、位置                  │
├──┼─────────┼───────┼────────────────┤
│1   │神鬼奇航2 ：迦勒比│美商迪士尼企業│電影及錄音著作保護基金會刑事告訴│
│    │海盜              │股份有限公司  │狀附件二（93.2.3）（南調卷P.734-│
├──┼─────────┼───────┤856 ）                          │
│2   │長毛狗            │同上          │                                │
├──┼─────────┼───────┤                                │
│3   │CARS              │同上          │                                │
├──┼─────────┼───────┤                                │
│4   │女生向前翻        │同上          │                                │
├──┼─────────┼───────┼────────────────┤
│5   │四眼天雞          │同上          │電影及錄音著作保護基金會刑事告│
│    │                  │              │  訴狀附件二（96.2.3 ） （南調卷│
│    │                  │              │  P.734- 856）                  │
│    │                  │              │刑事告訴狀（97.8.7）（偵1.P.89│
│    │                  │              │   光碟）                       │
├──┼─────────┼───────┼────────────────┤
│6   │納尼亞傳奇        │同上          │電影及錄音著作保護基金會刑事告訴│
├──┼─────────┼───────┤狀附件二（93.2.3）（南調卷P.734-│
│7   │極地長征          │同上          │856 ）                          │
├──┼─────────┼───────┤                                │
│8   │野蠻任務          │同上          │                                │
├──┼─────────┼───────┤                                │
│9   │疾風禁區          │同上          │                                │
├──┼─────────┼───────┤                                │
│10  │疾風禁區2         │同上          │                                │
├──┼─────────┼───────┼────────────────┤
│11  │國家寶藏          │同上          │電影及錄音著作保護基金會刑事告│
│    │                  │              │  訴狀附件二（96.2.3 ） （南調卷│
│    │                  │              │  P.734- 856）                  │
│    │                  │              │刑事告訴狀（97.8.7）（偵1.P.89│
│    │                  │              │  光碟）                        │
├──┼─────────┼───────┼────────────────┤
│12  │超人特攻隊        │同上          │電影及錄音著作保護基金會刑事告訴│
├──┼─────────┼───────┤狀附件二（93.2.3）（南調卷P.734-│
│13  │超人高校          │同上          │856 ）                          │
├──┼─────────┼───────┤                                │
│14  │空中危機          │同上          │                                │
├──┼─────────┼───────┼────────────────┤
│15  │金龜車賀比        │同上          │電影及錄音著作保護基金會刑事告│
│    │                  │              │  訴狀附件二（96.2.3 ） （南調卷│
│    │                  │              │  P.734- 856）                  │
│    │                  │              │刑事告訴狀（97.8.7）（偵1.P.89│
│    │                  │              │  光碟）                        │
├──┼─────────┼───────┼────────────────┤
│16  │辣媽辣妹          │同上          │電影及錄音著作保護基金會刑事告訴│
├──┼─────────┼───────┤狀附件二（93.2.3）（南調卷P.734-│
│17  │珍珠港            │同上          │856 ）                          │
├──┼─────────┼───────┼────────────────┤
│18  │哈拉猛男秀        │同上          │刑事告訴狀（97.8.7）（偵1.P.89光│
├──┼─────────┼───────┤碟）                            │
│19  │霍元甲            │同上          │                                │
├──┼─────────┼───────┤                                │
│20  │汽車總動員        │同上          │                                │
├──┼─────────┼───────┤                                │
│21  │時空線索          │同上          │                                │
├──┼─────────┼───────┤                                │
│22  │荒野大飆客        │同上          │                                │
├──┼─────────┼───────┤                                │
│23  │萬鱷巨獸          │同上          │                                │
├──┼─────────┼───────┤                                │
│24  │未來小子          │同上          │                                │
├──┼─────────┼───────┼────────────────┤
│25  │神鬼無間          │美商華納兄弟娛│電影及錄音著作保護基金會刑事告│
│    │                  │樂公司        │  訴狀附件二（96.2.3 ） （南調卷│
├──┼─────────┼───────┤  P.734- 856）                  │
│26  │超人再起          │同上          │刑事告訴狀（97.8.7）（偵1.P.89│
│    │                  │              │  光碟）                        │
├──┼─────────┼───────┼────────────────┤
│27  │惡靈線索          │同上          │電影及錄音著作保護基金會刑事告訴│
│    │                  │              │狀附件二（93.2.3）（南調卷P.734-│
│    │                  │              │856 ）                          │
├──┼─────────┼───────┼────────────────┤
│28  │聯合縮小兵        │同上          │電影及錄音著作保護基金會刑事告│
├──┼─────────┼───────┤  訴狀附件二（96.2.3 ） （南調卷│
│29  │水中的女人        │同上          │  P.734- 856）                  │
├──┼─────────┼───────┤刑事告訴狀（97.8.7）（偵1.P.89│
│30  │海神號            │同上          │  光碟）                        │
├──┼─────────┼───────┤                                │
│31  │北國性騷擾        │同上          │                                │
├──┼─────────┼───────┼────────────────┤
│32  │哈利波特：火盃的考│同上          │電影及錄音著作保護基金會刑事告訴│
│    │驗                │              │狀附件二（93.2.3）（南調卷P.734-│
│    │                  │              │856 ）                          │
├──┼─────────┼───────┼────────────────┤
│33  │諜對諜            │同上          │電影及錄音著作保護基金會刑事告│
├──┼─────────┼───────┤  訴狀附件二（96.2.3 ） （南調卷│
│34  │當真愛碰上八卦    │同上          │  P.734- 856）                  │
├──┼─────────┼───────┤刑事告訴狀（97.8.7）（偵1.P.89│
│35  │防火牆            │同上          │  光碟）                        │
├──┼─────────┼───────┤                                │
│36  │V怪客             │同上          │                                │
├──┼─────────┼───────┤                                │
│37  │恐怖蠟像館        │同上          │                                │
├──┼─────────┼───────┼────────────────┤
│38  │愛狗男人請來電    │同上          │電影及錄音著作保護基金會刑事告訴│
│    │                  │              │狀附件二（93.2.3）（南調卷P.734-│
│    │                  │              │856 ）                          │
├──┼─────────┼───────┼────────────────┤
│39  │麻辣女王2         │同上          │電影及錄音著作保護基金會刑事告│
│    │                  │              │  訴狀附件二（96.2.3 ） （南調卷│
│    │                  │              │  P.734- 856）                  │
│    │                  │              │刑事告訴狀（97.8.7）（偵1.P.89│
│    │                  │              │  光碟）                        │
├──┼─────────┼───────┼────────────────┤
│40  │瞞天過海2         │同上          │電影及錄音著作保護基金會刑事告訴│
├──┼─────────┼───────┤狀附件二（93.2.3）（南調卷P.734-│
│41  │末代武士          │同上          │856 ）                          │
├──┼─────────┼───────┤                                │
│42  │駭客任務3         │同上          │                                │
├──┼─────────┼───────┤                                │
│43  │大法師：吸魂首部曲│同上          │                                │
├──┼─────────┼───────┤                                │
│44  │康斯坦丁          │同上          │                                │
├──┼─────────┼───────┼────────────────┤
│45  │巧克力冒險工廠    │同上          │電影及錄音著作保護基金會刑事告│
│    │                  │              │  訴狀附件二（96.2.3 ） （南調卷│
│    │                  │              │  P.734- 856）                  │
├──┼─────────┼───────┤刑事告訴狀（97.8.7）（偵1.P.89│
│46  │蝙蝠俠開戰時刻    │同上          │  光碟）                        │
├──┼─────────┼───────┼────────────────┤
│47  │特洛依：木馬屠城  │同上          │電影及錄音著作保護基金會刑事告訴│
│    │                  │              │狀附件二（93.2.3）（南調卷P.734-│
│    │                  │              │856 ）                          │
├──┼─────────┼───────┼────────────────┤
│48  │驅魔神探：康斯坦丁│同上          │刑事告訴狀（97.8.7 ） （偵1.P.89│
├──┼─────────┼───────┤光碟）                          │
│49  │飆風天王          │同上          │                                │
├──┼─────────┼───────┤                                │
│50  │提姆波頓之地獄新娘│同上          │                                │
├──┼─────────┼───────┼────────────────┤
│51  │跳越時空的情書    │同上          │電影及錄音著作保護基金會刑事告│
│    │                  │              │  訴狀附件二（96.2.3 ） （南調卷│
│    │                  │              │  P.734- 856）                  │
│    │                  │              │刑事告訴狀（97.8.7）（偵1.P.89│
│    │                  │              │  光碟）                        │
├──┼─────────┼───────┼────────────────┤
│52  │頂尖對決          │同上          │刑事告訴狀（97.8.7 ） （偵1.P.89│
├──┼─────────┼───────┤光碟）                          │
│53  │血鑽石            │同上          │                                │
├──┼─────────┼───────┤                                │
│54  │來至硫磺島的信    │同上          │                                │
├──┼─────────┼───────┤                                │
│55  │300 壯士：斯巴達的│同上          │                                │
│    │逆襲              │              │                                │
├──┼─────────┼───────┤                                │
│56  │K歌情人           │同上          │                                │
├──┼─────────┼───────┤                                │
│57  │報應              │同上          │                                │
├──┼─────────┼───────┤                                │
│58  │料理絕配          │同上          │                                │
├──┼─────────┼───────┤                                │
│59  │恐怖拜訪（2007）  │同上          │                                │
├──┼─────────┼───────┼────────────────┤
│60  │硫磺島的英雄們    │同上          │電影及錄音著作保護基金會刑事告│
├──┼─────────┼───────┤  訴狀附件二（96.2.3 ） （南調卷│
│61  │穿著Prada的惡魔   │美商廿世紀福斯│  P.734- 856）                  │
│    │                  │影片股份有限公│刑事告訴狀（97.8.7）（偵1.P.89│
│    │                  │司            │  光碟）                        │
├──┼─────────┼───────┤                                │
│62  │我的超人女友      │同上          │                                │
├──┼─────────┼───────┤                                │
│63  │史密斯任務        │同上          │                                │
├──┼─────────┼───────┼────────────────┤
│64  │星際大戰3 ：西斯大│同上          │電影及錄音著作保護基金會刑事告訴│
│    │帝的復仇          │              │狀附件二（93.2.3）（南調卷P.734-│
├──┼─────────┼───────┤856 ）                          │
│65  │明天過後          │同上          │                                │
├──┼─────────┼───────┤                                │
│66  │鳳凰號            │同上          │                                │
├──┼─────────┼───────┼────────────────┤
│67  │加非貓2           │同上          │電影及錄音著作保護基金會刑事告│
├──┼─────────┼───────┤  訴狀附件二（96.2.3 ） （南調卷│
│68  │天魔              │同上          │  P.734- 856）                  │
├──┼─────────┼───────┤刑事告訴狀（97.8.7）（偵1.P.89│
│69  │幸運之吻          │同上          │  光碟）                        │
├──┼─────────┼───────┤                                │
│70  │特勤組            │同上          │                                │
├──┼─────────┼───────┤                                │
│71  │冰原歷險記2       │同上          │                                │
├──┼─────────┼───────┤                                │
│72  │X戰警3            │同上          │                                │
├──┼─────────┼───────┼────────────────┤
│73  │戀愛刺客          │同上          │電影及錄音著作保護基金會刑事告訴│
├──┼─────────┼───────┤狀附件二（93.2.3）（南調卷P.734-│
│74  │為你鍾情          │同上          │856 ）                          │
├──┼─────────┼───────┼────────────────┤
│75  │婆家就是你家      │同上          │電影及錄音著作保護基金會刑事告│
│    │                  │              │  訴狀附件二（96.2.3 ） （南調卷│
│    │                  │              │  P.734- 856）                  │
│    │                  │              │刑事告訴狀（97.8.7）（偵1.P.89│
│    │                  │              │  光碟）                        │
├──┼─────────┼───────┼────────────────┤
│76  │二十四笑          │同上          │電影及錄音著作保護基金會刑事告訴│
│    │                  │              │狀附件二（93.2.3）（南調卷P.734-│
│    │                  │              │856 ）                          │
├──┼─────────┼───────┼────────────────┤
│77  │絕地奶霸2         │同上          │電影及錄音著作保護基金會刑事告│
├──┼─────────┼───────┤  訴狀附件二（96.2.3 ） （南調卷│
│78  │正宗約會電影      │同上          │  P.734- 856）                  │
│    │                  │              │刑事告訴狀（97.8.7）（偵1.P.89│
│    │                  │              │  光碟）                        │
├──┼─────────┼───────┼────────────────┤
│79  │機械公敵          │同上          │電影及錄音著作保護基金會刑事告訴│
├──┼─────────┼───────┤狀附件二（93.2.3）（南調卷P.734-│
│80  │異形戰場          │同上          │856 ）                          │
├──┼─────────┼───────┼────────────────┤
│81  │博物館驚魂夜      │同上          │刑事告訴狀（97.8.7 ） （偵1.P.89│
├──┼─────────┼───────┤光碟）                          │
│82  │加菲貓            │同上          │                                │
├──┼─────────┼───────┤                                │
│83  │捉迷藏            │同上          │                                │
├──┼─────────┼───────┤                                │
│84  │冰原歷險記        │同上          │                                │
├──┼─────────┼───────┤                                │
│85  │機器人歷險記      │同上          │                                │
├──┼─────────┼───────┤                                │
│86  │星際大戰三部曲    │同上          │                                │
├──┼─────────┼───────┤                                │
│87  │玩命快遞          │同上          │                                │
├──┼─────────┼───────┤                                │
│88  │X戰警2            │同上          │                                │
├──┼─────────┼───────┤                                │
│89  │玩命快遞2         │同上          │                                │
├──┼─────────┼───────┤                                │
│90  │偷穿高跟鞋        │同上          │                                │
├──┼─────────┼───────┤                                │
│91  │龍騎士            │同上          │                                │
├──┼─────────┼───────┤                                │
│92  │小太陽的願望      │同上          │                                │
├──┼─────────┼───────┤                                │
│93  │史詩大帝國        │同上          │                                │
├──┼─────────┼───────┤                                │
│94  │太陽浩劫          │同上          │                                │
├──┼─────────┼───────┤                                │
│95  │新普森家庭電影版  │同上          │                                │
├──┼─────────┼───────┤                                │
│96  │越獄（影集）第一季│同上          │                                │
├──┼─────────┼───────┤                                │
│97  │越獄（影集）第二季│同上          │                                │
├──┼─────────┼───────┤                                │
│98  │越獄（影集）第三季│同上          │                                │
├──┼─────────┼───────┼────────────────┤
│99  │黑色大理花懸案    │美商環球影片製│電影及錄音著作保護基金會刑事告訴│
│    │                  │作有限責任合夥│狀附件二（93.2.3）（南調卷P.734-│
│    │                  │              │856 ）                          │
├──┼─────────┼───────┼────────────────┤
│100 │玩命關頭3 ：東京甩│同上          │電影及錄音著作保護基金會刑事告│
│    │尾                │              │  訴狀附件二（96.2.3 ） （南調卷│
│    │                  │              │  P.734- 856）                  │
├──┼─────────┼───────┤刑事告訴狀（97.8.7）（偵1.P.89│
│101 │新婚奧客          │同上          │  光碟）                        │
├──┼─────────┼───────┤                                │
│102 │同床異夢          │同上          │                                │
├──┼─────────┼───────┤                                │
│103 │聯航93            │同上          │                                │
├──┼─────────┼───────┤                                │
│104 │臥底              │同上          │                                │
├──┼─────────┼───────┼────────────────┤
│105 │魔法褓母麥克菲    │同上          │電影及錄音著作保護基金會刑事告訴│
│    │                  │              │狀附件二（93.2.3）（南調卷P.734-│
│    │                  │              │856 ）                          │
├──┼─────────┼───────┼────────────────┤
│106 │慕尼黑            │同上          │電影及錄音著作保護基金會刑事告│
├──┼─────────┼───────┤  訴狀附件二（96.2.3 ） （南調卷│
│107 │邁阿密風雲        │同上          │  P.734- 856）                  │
├──┼─────────┼───────┤刑事告訴狀（97.8.7）（偵1.P.89│
│108 │毀滅戰士          │同上          │  光碟）                        │
├──┼─────────┼───────┤                                │
│109 │鍋蓋頭            │同上          │                                │
├──┼─────────┼───────┼────────────────┤
│110 │斷背山            │同上          │電影及錄音著作保護基金會刑事告訴│
│    │                  │              │狀附件二（93.2.3）（南調卷P.734-│
│    │                  │              │856 ）                          │
├──┼─────────┼───────┼────────────────┤
│111 │金剛              │同上          │電影及錄音著作保護基金會刑事告│
│    │                  │              │  訴狀附件二（96.2.3 ） （南調卷│
│    │                  │              │  P.734- 856）                  │
│    │                  │              │刑事告訴狀（97.8.7）（偵1.P.89│
│    │                  │              │  光碟）                        │
├──┼─────────┼───────┼────────────────┤
│112 │神鬼認證2 ：神鬼疑│同上          │電影及錄音著作保護基金會刑事告訴│
│    │雲                │              │狀附件二（93.2.3）（南調卷P.734-│
│    │                  │              │856 ）                          │
├──┼─────────┼───────┼────────────────┤
│113 │活屍禁區          │同上          │電影及錄音著作保護基金會刑事告│
│    │                  │              │  訴狀附件二（96.2.3 ） （南調卷│
│    │                  │              │  P.734- 856）                  │
│    │                  │              │刑事告訴狀（97.8.7）（偵1.P.89│
│    │                  │              │  光碟）                        │
├──┼─────────┼───────┼────────────────┤
│114 │蜜糖第一名        │同上          │電影及錄音著作保護基金會刑事告訴│
│    │                  │              │狀附件二（93.2.3）（南調卷P.734-│
│    │                  │              │856 ）                          │
├──┼─────────┼───────┼────────────────┤
│115 │BJ單身日記：男人禍│同上          │電影及錄音著作保護基金會刑事告訴│
│    │水                │              │狀附件二（93.2.3）（南調卷P.815 │
│    │                  │              │）                              │
├──┼─────────┼───────┼────────────────┤
│116 │門當父不對2 ：親家│同上          │電影及錄音著作保護基金會刑事告訴│
│    │路窄              │              │狀附件二（93.2.3）（南調卷P.734-│
│    │                  │              │856 ）                          │
├──┼─────────┼───────┼────────────────┤
│117 │玩命關頭2 ：飆風再│同上          │刑事告訴狀（97.8.7 ） （偵1.P.89│
│    │起                │              │光碟）                          │
│    │                  │              │                                │
├──┼─────────┼───────┤                                │
│118 │鬼使神差          │同上          │                                │
├──┼─────────┼───────┤                                │
│119 │王牌天神          │同上          │                                │
├──┼─────────┼───────┤                                │
│120 │大公司小老闆      │同上          │                                │
├──┼─────────┼───────┤                                │
│121 │玩命關頭          │同上          │                                │
├──┼─────────┼───────┤                                │
│122 │毒鑰              │同上          │                                │
├──┼─────────┼───────┤                                │
│123 │傲慢與偏見        │同上          │                                │
├──┼─────────┼───────┤                                │
│124 │特務風雲          │同上          │                                │
├──┼─────────┼───────┤                                │
│125 │豆豆假期          │同上          │                                │
├──┼─────────┼───────┤                                │
│126 │王牌天神2         │同上          │                                │
├──┼─────────┼───────┤                                │
│127 │當我們ㄍㄟˋ在一起│同上          │                                │
├──┼─────────┼───────┼────────────────┤
│128 │達文西密碼        │美商哥倫比亞影│電影及錄音著作保護基金會刑事告│
│    │                  │片股份有限公司│  訴狀附件二（96.2.3）（南調卷P.│
│    │                  │              │  734-856 ）                    │
├──┼─────────┼───────┤刑事告訴狀（97.8.7）（偵1.P.89│
│129 │命運好好玩        │同上          │  光碟）                        │
├──┼─────────┼───────┤                                │
│130 │怪怪屋            │同上          │                                │
├──┼─────────┼───────┼────────────────┤
│131 │蒙面俠蘇洛2       │同上          │電影及錄音著作保護基金會刑事告│
├──┼─────────┼───────┤  訴狀附件二（96.2.3 ） （南調卷│
│132 │吉屋出租          │同上          │  P.734- 856）                  │
├──┼─────────┼───────┤刑事告訴狀（97.8.7）（偵1.P.89│
│133 │我愛上流          │同上          │  光碟）                        │
├──┼─────────┼───────┼────────────────┤
│134 │小姐好白          │同上          │電影及錄音著作保護基金會刑事告訴│
│    │                  │              │狀附件二（93.2.3）（南調卷P.734-│
│    │                  │              │856 ）                          │
├──┼─────────┼───────┼────────────────┤
│135 │限制級戰警2 ：極限│同上          │電影及錄音著作保護基金會刑事告│
│    │公國              │              │  訴狀附件二（96.2.3 ） （南調卷│
├──┼─────────┼───────┤  P.734- 856）                  │
│136 │哈拉猛男秀2 ：歐亞│同上          │刑事告訴狀（97.8.7）（偵1.P.89│
│    │種馬              │              │  光碟）                        │
├──┼─────────┼───────┤                                │
│137 │誰敢來晚餐        │同上          │                                │
├──┼─────────┼───────┼────────────────┤
│138 │大蟒蛇2：血蘭花   │同上          │電影及錄音著作保護基金會刑事告訴│
│    │                  │              │狀附件二（93.2.3）（南調卷P.734-│
│    │                  │              │856 ）                          │
├──┼─────────┼───────┼────────────────┤
│139 │神仙家庭          │同上          │刑事告訴狀（97.8.7 ） （偵1.P.89│
├──┼─────────┼───────┤光碟）                          │
│140 │迷走星球          │同上          │                                │
├──┼─────────┼───────┼────────────────┤
│141 │藝伎回憶錄        │同上          │電影及錄音著作保護基金會刑事告│
│    │                  │              │  訴狀附件二（96.2.3 ） （南調卷│
│    │                  │              │  P.734- 856）                  │
│    │                  │              │刑事告訴狀（97.8.7）（偵1.P.89│
│    │                  │              │  光碟）                        │
├──┼─────────┼───────┼────────────────┤
│142 │當幸福來敲門      │同上          │刑事告訴狀（97.8.7 ） （偵1.P.89│
├──┼─────────┼───────┤光碟）                          │
│143 │戀愛沒有假期      │同上          │                                │
├──┼─────────┼───────┤                                │
│144 │惡靈戰警          │ 同上         │                                │
├──┼─────────┼───────┤                                │
│145 │007 首部曲：皇家夜│同上          │                                │
│    │總會              │              │                                │
│    │                  │              │                                │
│    │                  │              │                                │
├──┼─────────┼───────┤                                │
│146 │勾引陌生人        │同上          │                                │
├──┼─────────┼───────┤                                │
│147 │打獵季節          │美商新力影片家│                                │
│    │                  │庭娛樂股份有限│                                │
│    │                  │公司          │                                │
├──┼─────────┼───────┤                                │
│148 │衝浪季節          │同上          │                                │
├──┼─────────┼───────┼────────────────┤
│149 │功夫              │哥倫比亞亞洲影│電影及錄音著作保護基金會刑事告訴│
│    │                  │片製作公司    │狀附件二（93.2.3）（南調卷P.734-│
├──┼─────────┼───────┤856 ）                          │
│150 │沈默之丘          │美商三星影片股│                                │
│    │                  │份有限公司    │                                │
├──┼─────────┼───────┼────────────────┤
│151 │婚禮終結者        │美商新線製作股│電影及錄音著作保護基金會刑事告│
│    │                  │份有限公司    │  訴狀附件二（96.2.3 ） （南調卷│
├──┼─────────┼───────┤  P.734- 856）                  │
│152 │絕命終結站3       │同上          │刑事告訴狀（97.8.7）（偵1.P.89│
├──┼─────────┼───────┤  光碟）                        │
│153 │飛機上有蛇        │同上          │                                │
│    │                  │              │                                │
├──┼─────────┼───────┼────────────────┤
│154 │野獸婆婆          │同上          │電影及錄音著作保護基金會刑事告訴│
├──┼─────────┼───────┤狀附件二（93.2.3）（南調卷P.734-│
│155 │玩命手機          │同上          │856 ）                          │
├──┼─────────┼───────┤                                │
│156 │魔戒首部曲        │同上          │                                │
├──┼─────────┼───────┤                                │
│157 │魔戒二部曲：雙城奇│同上          │                                │
│    │謀                │              │                                │
│    │                  │              │                                │
├──┼─────────┼───────┤                                │
│158 │魔戒三部曲        │同上          │                                │
├──┼─────────┼───────┼────────────────┤
│159 │刀鋒戰士三位一體  │同上          │刑事告訴狀（97.8.7 ） （偵1.P.89│
├──┼─────────┼───────┤光碟）                          │
│160 │絕命終結站        │同上          │                                │
├──┼─────────┼───────┤                                │
│161 │絕命終結站2       │同上          │                                │
├──┼─────────┼───────┤                                │
│162 │尖峰時刻3         │同上          │                                │
├──┼─────────┼───────┤                                │
│163 │德州電鋸殺人狂：從│同上          │                                │
│    │頭開始            │              │                                │
├──┼─────────┼───────┤                                │
│164 │獨領風潮          │同上          │                                │
├──┼─────────┼───────┤                                │
│165 │靈異23            │同上          │                                │
├──┼─────────┼───────┤                                │
│166 │神秘寶盒          │同上          │                                │
├──┼─────────┼───────┤                                │
│167 │破綻              │同上          │                                │
├──┼─────────┼───────┼────────────────┤
│168 │粉紅豹            │美商米高梅影片│電影及錄音著作保護基金會刑事告訴│
│    │                  │股份有限公司  │狀附件二（93.2.3）（南調卷P.843 │
│    │                  │              │）                              │
│    │                  │              │                                │
├──┼─────────┼───────┼────────────────┤
│169 │世貿中心          │美商派拉蒙影片│電影及錄音著作保護基金會刑事告│
│    │                  │股份有限公司  │  訴狀附件二（96.2.3 ） （南調卷│
├──┼─────────┼───────┤  P.734- 856）                  │
│170 │鼠國流浪記        │同上          │刑事告訴狀（97.8.7）（偵1.P.89│
├──┼─────────┼───────┤  光碟）                        │
│171 │森林保衛戰        │同上          │                                │
│    │                  │              │                                │
├──┼─────────┼───────┤                                │
│172 │不可能的任務3     │同上          │                                │
├──┼─────────┼───────┤                                │
│173 │賴家王老五        │同上          │                                │
├──┼─────────┼───────┤                                │
│174 │倩影刺客          │同上          │                                │
├──┼─────────┼───────┼────────────────┤
│175 │氣象先生          │同上          │電影及錄音著作保護基金會刑事告訴│
├──┼─────────┼───────┤狀附件二（93.2.3）（南調卷P.734-│
│176 │落日殺神          │同上          │856 ）                          │
│    │                  │              │                                │
├──┼─────────┼───────┼────────────────┤
│177 │血盟兄弟          │同上          │電影及錄音著作保護基金會刑事告│
│    │                  │              │  訴狀附件二（96.2.3 ） （南調卷│
│    │                  │              │  P.734- 856）                  │
│    │                  │              │刑事告訴狀（97.8.7）（偵1.P.89│
│    │                  │              │  光碟）                        │
│    │                  │              │                                │
│    │                  │              │                                │
├──┼─────────┼───────┼────────────────┤
│178 │史瑞克2           │同上          │電影及錄音著作保護基金會刑事告訴│
│    │                  │              │狀附件二（93.2.3）（南調卷P.734-│
│    │                  │              │856 ）                          │
│    │                  │              │                                │
├──┼─────────┼───────┼────────────────┤
│179 │阿飛外傳          │同上          │刑事告訴狀（97.8.7 ） （偵1.P.89│
├──┼─────────┼───────┤光碟）                          │
│180 │馬達加斯加        │同上          │                                │
├──┼─────────┼───────┤                                │
│181 │世界大戰          │同上          │                                │
├──┼─────────┼───────┤                                │
│182 │不願面對的真相    │同上          │                                │
├──┼─────────┼───────┤                                │
│183 │蠢蛋搞怪秀2 ：無厘│              │                                │
│    │取鬧              │              │                                │
├──┼─────────┼───────┤                                │
│184 │糯米正傳          │同上          │                                │
├──┼─────────┼───────┤                                │
│185 │索命黃帶道        │同上          │                                │
├──┼─────────┼───────┤                                │
│186 │關鍵下一秒        │同上          │                                │
├──┼─────────┼───────┤                                │
│187 │恐怖社區          │同上          │                                │
└──┴─────────┴───────┴────────────────┘
┌─────────────────────────────────────┐
│附表三                                                                    │
├──┬────────────┬─────────────────────┤
│編號│錄音著作                │著作財產權人                              │
├──┼────────────┼─────────────────────┤
│1   │人質/楊宗緯             │華研國際音樂股份有限公司                  │
├──┼────────────┼─────────────────────┤
│2   │腳踏車/安伯政           │同上                                      │
├──┼────────────┼─────────────────────┤
│3   │我們小時候/謝震霆       │同上                                      │
├──┼────────────┼─────────────────────┤
│4   │但願人長久              │上華國際企業股份有限公司                  │
├──┼────────────┼─────────────────────┤
│5   │快樂男生                │環球國際音樂股份有限公司                  │
├──┼────────────┼─────────────────────┤
│6   │如果                    │金牌大風音樂文化股份有限公司              │
├──┼────────────┼─────────────────────┤
│7   │Super Idol              │同上                                      │
├──┼────────────┼─────────────────────┤
│8   │相信                    │同上                                      │
├──┼────────────┼─────────────────────┤
│9   │晚安寶貝                │同上                                      │
├──┼────────────┼─────────────────────┤
│10  │青空                    │華納國際音樂股份有限公司                  │
├──┼────────────┼─────────────────────┤
│11  │遺失的美好              │同上                                      │
├──┼────────────┼─────────────────────┤
│12  │前傳                    │滾石國際音樂股份有限公司                  │
├──┼────────────┼─────────────────────┤
│13  │快樂很偉大              │同上                                      │
├──┼────────────┼─────────────────────┤
│14  │忘詞                    │同上                                      │
├──┼────────────┼─────────────────────┤
│15  │寵上天                  │同上                                      │
├──┼────────────┼─────────────────────┤
│16  │米老鼠                  │同上                                      │
├──┼────────────┼─────────────────────┤
│17  │一千個世紀              │同上                                      │
├──┼────────────┼─────────────────────┤
│18  │胎音                    │同上                                      │
├──┼────────────┼─────────────────────┤
│19  │樣子                    │福茂唱片音樂股份有限公司                  │
├──┼────────────┼─────────────────────┤
│20  │幻想愛                  │同上                                      │
├──┼────────────┼─────────────────────┤
│21  │給你給我                │同上                                      │
├──┼────────────┼─────────────────────┤
│22  │交換                    │同上                                      │
├──┼────────────┼─────────────────────┤
│23  │我要的選擇              │新力博德曼音樂娛樂股份有限公司            │
├──┼────────────┼─────────────────────┤
│24  │說愛你                  │同上                                      │
├──┼────────────┼─────────────────────┤
│25  │假面的告白              │同上                                      │
├──┼────────────┼─────────────────────┤
│26  │愛情36計                │同上                                      │
├──┼────────────┼─────────────────────┤
│27  │就是愛                  │同上                                      │
├──┼────────────┼─────────────────────┤
│28  │海盜                    │同上                                      │
├──┼────────────┼─────────────────────┤
│29  │消失的城堡              │同上                                      │
├──┼────────────┼─────────────────────┤
│30  │爆米花的味道            │同上                                      │
├──┼────────────┼─────────────────────┤
│31  │衣服占心術              │同上                                      │
├──┼────────────┼─────────────────────┤
│32  │野蠻遊戲                │同上                                      │
├──┼────────────┼─────────────────────┤
│33  │LoveLoveLove            │同上                                      │
├──┼────────────┼─────────────────────┤
│34  │反覆記號                │同上                                      │
├──┼────────────┼─────────────────────┤
│35  │睜一隻眼閉一隻眼        │同上                                      │
├──┼────────────┼─────────────────────┤
│36  │布拉格廣場              │同上                                      │
├──┼────────────┼─────────────────────┤
│37  │倒帶                    │同上                                      │
├──┼────────────┼─────────────────────┤
│38  │騎士精神                │同上                                      │
├──┼────────────┼─────────────────────┤
│39  │J-Top HITS( 起訴書誤載為│同上                                      │
│    │「五合一MIX 版」）      │                                          │
│    │                        │                                          │
├──┼────────────┼─────────────────────┤
│40  │Love Story              │豐華唱片股份有限公司                      │
│    │                        │                                          │
├──┼────────────┼─────────────────────┤
│41  │醉青樓                  │同上                                      │
├──┼────────────┼─────────────────────┤
│42  │Love & Money            │同上                                      │
├──┼────────────┼─────────────────────┤
│43  │原來妳                  │同上                                      │
├──┼────────────┼─────────────────────┤
│44  │讓我靜一靜              │同上                                      │
├──┼────────────┼─────────────────────┤
│45  │走開                    │同上                                      │
├──┼────────────┼─────────────────────┤
│46  │算了                    │同上                                      │
├──┼────────────┼─────────────────────┤
│47  │Walk Away               │同上                                      │
├──┼────────────┼─────────────────────┤
│48  │愛了就是                │同上                                      │
├──┼────────────┼─────────────────────┤
│49  │不能跟情人說的話        │滾石國際音樂股份有限公司                  │
└──┴────────────┴─────────────────────┘
┌─────────────────────────────────────┐
│附表四                                                                    │
├──┬────────────┬─────────────────────┤
│編號│視聽著作                │著作財產權人                              │
├──┼────────────┼─────────────────────┤
│1   │鬼霧                    │美商哥倫比亞影片股份有限公司              │
└──┴────────────┴─────────────────────┘